臺灣桃園地方法院刑事判決                                         109年度訴字第1269號
公  訴  人  臺灣桃園地方檢察署檢察官   
被      告  曾源勝




            吳嶺東



            林峻樑



上列被告因詐欺案件，經檢察官提起公訴（107年度偵字第3815
號、第27546號），本院判決如下：
    主  文
曾源勝犯如附表一編號20至50及附表二編號4罪名欄所示之罪，
各處如附表一編號20至50及附表二編號4主文欄所示之刑及沒收
。應執行有期徒刑參年陸月。沒收部分併執行之。
吳嶺東犯如附表一編號1至19及附表二編號1至3罪名欄所示之罪
，各處如附表一編號1至19及附表二編號1至3主文欄所示之刑及
沒收。應執行有期徒刑貳年肆月。沒收部分併執行之。
林峻樑犯如附表一編號51至57罪名欄所示之罪，各處如附表一編
號51至57主文欄所示之刑及沒收。應執行有期徒刑壹年陸月。沒
收部分併執行之。 
曾源勝被訴加重詐欺取財Ｄ○○部分，免訴。 
    事  實
一、Ｎ○○、己○○、申○○於民國106年3月間，先後加入童○懿及真實
    姓名、年籍不詳、綽號「有毛病」之成年男子（下稱「有毛
    病」）所屬之詐欺集團，擔任該詐欺集團之提款車手，並分
    別為下列犯行：
　㈠己○○、Ｎ○○(未據起訴)、童○懿(未據起訴)、「有毛病」及其
    等所屬詐欺集團其餘成員，共同意圖為自己不法之所有，基
    於三人以上以網際網路對公眾散布而犯詐欺取財罪之犯意聯
    絡，由該詐欺集團之不詳成年成員以附表一編號1、3至4、7
    至19及附表二編號1至2所示詐騙方法，使附表一編號1、3至
    4、7至19及附表二編號1至2所示之人分別陷於錯誤，而依該
    詐欺集團不詳成年成員指示，分別於附表一編號1、3至4、7
    至19及附表二編號1至2所示之匯款時間，匯款如附表一編號
    1、3至4、7至19及附表二編號1至2所示金額至如附表一編號
    1、3至4、7至19及附表二編號1至2所示之金融帳戶內，致該
    詐欺集團可得派員提領而詐欺得手，己○○即依童○懿之指示
    ，分別於附表一編號1、3至4、7至19所示之提款時間、提款
    地點，持人頭帳戶金融卡前往自動櫃員機分別提領如附表一
    編號1、3至4、7至19及所示之金額，並將領得之詐騙贓款先
    交予Ｎ○○，再由Ｎ○○將詐騙贓款轉交給童○懿，己○○則獲得每
    次提款金額百分之4作為酬勞（至於附表二編號1至2所示部
    分，因該人頭帳戶事後遭通報為警示帳戶而圈存帳戶內款項
    ，始未遭提領）。
　㈡己○○、Ｎ○○(未據起訴)、童○懿(未據起訴)、「有毛病」及其
    等所屬詐欺集團其餘成員，共同意圖為自己不法之所有，基
    於三人以上共同詐欺取財之犯意聯絡，由該詐欺集團之不詳
    成年成員以附表一編號2、5至6及附表二編號3所示詐騙方法
    ，使附表一編號2、5至6及附表二編號3所示之人分別陷於錯
    誤，而依該詐欺集團不詳成年成員指示，分別於附表一編號
    2、5至6及附表二編號3所示之匯款時間，匯款如附表一編號
    2、5至6及附表二編號3所示金額至如附表一編號2、5至6及
    附表二編號3所示之金融帳戶內，致該詐欺集團可得派員提
    領而詐欺得手，己○○即依童○懿之指示，分別於附表一編號2
    、5至6所示之提款時間、提款地點，持人頭帳戶金融卡前往
    自動櫃員機分別提領如附表一編號2、5至6所示之金額，並
    將領得之詐騙贓款先交予Ｎ○○，再由Ｎ○○將詐騙贓款轉交給童
    ○懿，己○○則獲得每次提款金額百分之4作為酬勞（至於附表
    二編號3所示部分，因該人頭帳戶事後遭通報為警示帳戶而
    圈存帳戶內款項，始未遭提領）。　
　㈢Ｎ○○、童○懿(未據起訴)、「有毛病」及其等所屬詐欺集團其
    餘成員，共同意圖為自己不法之所有，基於三人以上以網際
    網路對公眾散布而犯詐欺取財罪之犯意聯絡，由該詐欺集團
    之不詳成年成員以附表一編號20、24至25、30至34、36至42
    、44至48所示詐騙方法，使附表一編號20、24至25、30至34
    、36至42、44至48所示之人分別陷於錯誤，而依該詐欺集團
    不詳成年成員指示，分別於附表一編號20、24至25、30至34
    、36至42、44至48所示之匯款時間，匯款如附表一編號20、
    24至25、30至34、36至42、44至48所示金額至如附表一編號
    20、24至25、30至34、36至42、44至48所示之金融帳戶內，
    Ｎ○○即依「有毛病」之指示，分別於附表一編號20、24至25
    、30至34、36至42、44至48所示之提款時間、提款地點，持
    人頭帳戶金融卡前往自動櫃員機分別提領如附表一編號20、
    24至25、30至34、36至42、44至48所示之金額，並將領得之
    詐騙贓款交予童○懿，Ｎ○○則獲得每次提款金額百分之4作為
    酬勞。
　㈣Ｎ○○、童○懿(未據起訴)、「有毛病」及其等所屬詐欺集團其
    餘成員，共同意圖為自己不法之所有，基於三人以上共同詐
    欺取財之犯意聯絡，由該詐欺集團之不詳成年成員以附表一
    編號21至23、26至29、35、43、49至50及附表二編號4所示
    詐騙方法，使附表一編號21至23、26至29、35、43、49至50
    及附表二編號4所示之人分別陷於錯誤，而依該詐欺集團不
    詳成年成員指示，分別於附表一編號21至23、26至29、35、
    43、49至50及附表二編號4所示之匯款時間，匯款如附表一
    編號21至23、26至29、35、43、49至50及附表二編號4所示
    金額至如附表一編號21至23、26至29、35、43、49至50及附
    表二編號4所示之金融帳戶內，致該詐欺集團可得派員提領
    而詐欺得手，Ｎ○○即依「有毛病」之指示，分別於附表一編
    號21至23、26至29、35、43、49至50所示之提款時間、提款
    地點，持人頭帳戶金融卡前往自動櫃員機分別提領如附表一
    編號21至23、26至29、35、43、49至50所示之金額，並將領
    得之詐騙贓款交予童○懿，Ｎ○○則獲得每次提款金額百分之4
    作為酬勞（至於附表二編號4所示部分，因該人頭帳戶事後
    遭掛失金融卡，始未遭提領）。　
　㈤申○○、Ｎ○○（所涉加重詐欺取財犯行，業經本院以107年度審
    訴字第1796號判決有罪確定）、童○懿(未據起訴)、「有毛
    病」及其等所屬詐欺集團其餘成員，共同意圖為自己不法之
    所有，基於三人以上共同詐欺取財之犯意聯絡，由該詐欺集
    團之不詳成年成員以附表一編號51、56所示詐騙方法，使附
    表一編號51、56所示之人分別陷於錯誤，而依該詐欺集團不
    詳成年成員指示，分別於附表一編號51、56所示之匯款時間
    ，匯款如附表一編號51、56所示金額至如附表一編號51、56
    所示之金融帳戶內，申○○即依Ｎ○○之指示，分別於附表一編
    號51、56所示之提款時間、提款地點，持人頭帳戶金融卡前
    往自動櫃員機分別提領如附表一編號51、56所示之金額，並
    將領得之詐騙贓款先交予Ｎ○○，再由Ｎ○○將詐騙贓款轉交給童
    ○懿，申○○、Ｎ○○則各獲得每次提款金額百分之2作為酬勞。
　㈥申○○、Ｎ○○（所涉加重詐欺取財犯行，業經本院以107年度審
    訴字第1796號判決有罪確定）、童○懿(未據起訴)、「有毛
    病」及其等所屬詐欺集團其餘成員，共同意圖為自己不法之
    所有，基於三人以上以網際網路對公眾散布而犯詐欺取財罪
    之犯意聯絡，由該詐欺集團之不詳成年成員以附表一編號52
    至55、57所示詐騙方法，使附表一編號52至55、57所示之人
    分別陷於錯誤，而依該詐欺集團不詳成年成員指示，分別於
    附表一編號52至55、57所示之匯款時間，匯款如附表一編號
    52至55、57所示金額至如附表一編號52至55、57所示之金融
    帳戶內，申○○即依Ｎ○○之指示，分別於附表一編號52至55、5
    7所示之提款時間、提款地點，持人頭帳戶金融卡前往自動
    櫃員機分別提領如附表一編號52至55、57所示之金額，並將
    領得之詐騙贓款先交予Ｎ○○，再由Ｎ○○將詐騙贓款轉交給童○
    懿，申○○、Ｎ○○則各獲得每次提款金額百分之2作為酬勞。　
     　　
二、案經附表一編號1至8、10至58附表二所示之人分別訴由桃園
    市政府警察局平鎮分局、新竹縣政府警察局竹北分局報告臺
    灣桃園地方檢察署檢察官偵查起訴。
    理  由
甲、有罪部分：
壹、程序部分：
一、按被告以外之人於審判外之言詞或書面陳述，除法律有規定
    者外，不得作為證據；又被告以外之人於審判外之陳述，雖
    不符合同法第159條之1至第159條之4規定，但經當事人於審
    判程序同意作為證據，法院審酌該言詞陳述或書面陳述作成
    時之情況，認為適當者，亦得為證據。當事人、代理人或辯
    護人於法院調查證據時，知有第159條第1項不得為證據之情
    形，而未於言詞辯論終結前聲明異議者，視為有前項之同意
    ，刑事訴訟法第159條第1項及第159條之5分別定有明文。經
    查，本判決下列所引用之被告以外之人於審判外之陳述（含
    書面陳述），檢察官及被告Ｎ○○、己○○、申○○至本院言詞辯
    論終結前均未聲明異議，本院審酌上開證據資料製作時之情
    況，尚無違法不當及證明力明顯過低之瑕疵，亦認為以之作
    為證據應屬適當，揆諸前開規定，爰依刑事訴訟法第159條
    之5規定，認前揭證據資料均有證據能力。
二、本件認定事實所引用之本件卷內之非供述證據，檢察官及被
    告Ｎ○○、己○○、申○○均未主張排除前開證據之證據能力，且
    迄於本院言詞辯論終結前均未表示異議，本院審酌前開非供
    述證據並無證據證明係公務員違背法定程序所取得，亦無刑
    事訴訟法第159條之4之顯有不可信之情況與不得作為證據之
    情形，是本件認定事實所引用之本件卷內之非供述證據，均
    認為有證據能力。
貳、實體部分：
一、認定事實之理由及依據：
  ㈠有關事實欄一、㈠所示部分：
　　上揭犯罪事實，業據被告己○○於本院準備程序及審理時坦承
    不諱（詳見本院卷一第241頁；本院卷三第13頁；本院卷五
    第380頁），核與附表一編號1、3至4、7至19及附表二編號1
    至2「證據」欄所示之證人之證述內容相吻（詳見附表一編
    號1、3至4、7至19及附表二編號1至2），並有附表一編號1
    、3至4、7至19及附表二編號1至2「證據」欄所示之各該相
    關書證附卷可稽（詳見附表一編號1、3至4、7至19及附表二
    編號1至2），足徵被告己○○任意性之自白核與事實相符，堪
    予採信。
　㈡有關事實欄一、㈡所示部分：
　　上揭犯罪事實，業據被告己○○於本院準備程序及審理時坦承
    不諱（詳見本院卷一第241頁；本院卷三第13頁；本院卷五
    第380頁），核與附表一編號2、5至6及附表二編號3「證據
    」欄所示之證人之證述內容相吻（詳見附表一編號2、5至6
    及附表二編號3），並有附表一編號2、5至6及附表二編號3
    「證據」欄所示之各該相關書證附卷可稽（詳見附表一編號
    2、5至6及附表二編號3），足徵被告己○○任意性之自白核與
    事實相符，堪予採信。
　㈢有關事實欄一、㈢所示部分：
　　上揭犯罪事實，業據被告Ｎ○○於本院準備程序及審理時坦承
    不諱（詳見本院卷二第50頁；本院卷五第380頁），核與附
    表一編號20、24至25、30至34、36至42、44至48「證據」欄
    所示之證人之證述內容相吻（詳見附表一編號20、24至25、
    30至34、36至42、44至48），並有附表一編號20、24至25、
    30至34、36至42、44至48「證據」欄所示之各該相關書證附
    卷可稽（詳見附表一編號20、24至25、30至34、36至42、44
    至48），足徵被告Ｎ○○任意性之自白核與事實相符，堪予採
    信。
　㈣有關事實欄一、㈣所示部分：
　　上揭犯罪事實，業據被告Ｎ○○於本院準備程序及審理時坦承
    不諱（詳見本院卷二第50頁；本院卷五第380頁），核與附
    表一編號21至23、26至29、35、43、49至50及附表二編號4
    「證據」欄所示之證人之證述內容相吻（詳見附表一編號21
    至23、26至29、35、43、49至50及附表二編號4），並有附
    表一編號21至23、26至29、35、43、49至50及附表二編號4
    「證據」欄所示之各該相關書證附卷可稽（詳見附表一編號
    21至23、26至29、35、43、49至50及附表二編號4），足徵
    被告Ｎ○○任意性之自白核與事實相符，堪予採信。
　㈤有關事實欄一、㈤所示部分　
　　上揭犯罪事實，業據被告申○○於本院準備程序及審理時坦承
    不諱（詳見本院卷一第231頁；本院卷三第13頁；本院卷五
    第380頁），核與附表一編號51、56「證據」欄所示之證人
    之證述內容相吻（詳見附表一編號51、56），並有附表一編
    號51、56「證據」欄所示之各該相關書證附卷可稽（詳見附
    表一編號51、56），足徵被告申○○任意性之自白核與事實相
    符，堪予採信。　
　㈥有關事實欄一、㈥所示部分：
　　上揭犯罪事實，業據被告申○○於本院準備程序及審理時坦承
    不諱（詳見本院卷一第231頁；本院卷三第13頁；本院卷五
    第380頁），核與附表一編號52至55、57「證據」欄所示之
    證人之證述內容相吻（詳見附表一編號52至55、57），並有
    附表一編號52至55、57「證據」欄所示之各該相關書證附卷
    可稽（詳見附表一編號52至55、57），足徵被告申○○任意性
    之自白核與事實相符，堪予採信。
　㈦綜上所述，本件事證明確，被告三人之犯行均堪以認定，自
    應依法論科。 　　
二、論罪科刑：
  ㈠核被告己○○就事實欄一、㈠部分所為，均係犯刑法第339條之4
    第1項第2款、第3款之三人以上共同以網際網路對公眾散布
    之詐欺取財罪；就事實欄一、㈡部分所為，均係犯刑法第339
    條之4第1項第2款之三人以上共同詐欺取財罪。被告Ｎ○○就事
    實欄一、㈢部分所為，均係犯刑法第339條之4第1項第2款、
    第3款之三人以上共同以網際網路對公眾散布之詐欺取財罪
    ；就事實欄一、㈣部分所為，均係犯刑法第339條之4第1項第
    2款之三人以上共同詐欺取財罪。被告申○○就事實欄一、㈤部
    分所為，均係犯刑法第339條之4第1項第2款之三人以上共同
    詐欺取財罪；就事實欄一、㈥部分所為，均係犯刑法第339條
    之4第1項第2款、第3款之三人以上共同以網際網路對公眾散
    布之詐欺取財罪。
　㈡公訴意旨就事實欄一、㈠、㈢、㈥所示犯行，僅認定被告己○○、
    Ｎ○○、申○○該當刑法第339 條之4 第1 項第2 款之三人以上
    共同詐欺取財罪嫌，而漏未論以刑法第339 之4 第1 項第3 
    款之以網際網路對公眾散布而詐欺取財罪嫌云云。然查，本
    件起訴書附表編號1、3至6、10至23、27至28、34至38、40
    至46、48至52、57至60、62所示內容已載明本案詐欺集團成
    員係利用網際網路之拍賣網頁為工具，刊登虛偽不實之廣告
    ，對不特定公眾散布招徠，並繼而對受廣告引誘而來之如事
    實欄一、㈠、㈢、㈥所示之人續行施用詐術，使各該告訴人或
    被害人依指示匯款而遂行此部分之犯罪事實，自為起訴效力
    所及，且此部分不影響被告Ｎ○○、己○○、申○○就上開部分各
    自涉犯加重詐欺取財罪之成立，僅涉及加重條件之增列，自
    毋庸變更起訴法條。據此，公訴意旨上開所認，容有未合。
　㈢共同正犯部分： 
　⒈按共同正犯之意思聯絡，原不以數人間直接發生者為限，即
    有間接之聯絡者，亦包括在內（最高法院77年度台上字第21
    35號判決意旨參照）；意思之聯絡並不限於事前有所謀議，
    即僅於行為當時有共同犯意之聯絡者，亦屬之，且其表示之
    方法，亦不以明示通謀為必要，即相互間有默示之合致，亦
    無不可（最高法院73年度台上字第2364號判決意旨參照）；
    又共同實施犯罪行為之人，在合同意思範圍以內，各自分擔
    犯罪行為之一部，相互利用他人之行為，以達其犯罪之目的
    者，即應對於全部所發生之結果，共同負責（最高法院28年
    度上字第3110號判決意旨參照）；且共同正犯間，非僅就其
    自己實施之行為負其責任，並在犯意聯絡之範圍內，對於他
    共同正犯所實施之行為，亦應共同負責（最高法院32年度上
    字第1905號判決要旨參照）。詐欺取財罪係以詐術使人陷於
    錯誤而交付財物，故受領被害人交付財物自屬詐欺取財罪之
    構成要件行為，而受領方式，當面向被害人收取固屬之，如
    被害人係以匯款方式交付金錢，前往提領款項者，亦包括在
    內（最高法院106年度台上字第2042號判決意旨參照）。是
    以，行為人參與構成要件行為之實施，並不以參與構成犯罪
    事實之部或始終參與為必要，即使僅參與構成犯罪事實之一
    部分，或僅參與某一階段之行為，亦足以成立共同正犯。
　⒉被告己○○與共犯Ｎ○○、童○懿、「有毛病」及本案詐欺集團其
    他成員就事實欄一、㈠、㈡所示加重詐欺取財犯行，彼此間有
    犯意聯絡及行為分擔，為共同正犯。
　⒊被告Ｎ○○與共犯童○懿、「有毛病」及本案詐欺集團其他成員
    就事實欄一、㈢、㈣所示加重詐欺取財犯行，彼此間有犯意聯
    絡及行為分擔，為共同正犯。
　⒋被告申○○與共犯Ｎ○○、童○懿、「有毛病」及本案詐欺集團其
    他成員就事實欄一、㈤、㈥所示加重詐欺取財犯行，彼此間有
    犯意聯絡及行為分擔，為共同正犯。
　㈣按以現行電信詐欺集團之犯罪模式，行為人為避免犯罪易被
    發覺並特意造成資金流向斷點，往往使用人頭帳戶之方式，
    詐欺被害人將款項匯至人頭帳戶中，因該帳戶之存摺、提款
    卡等物均為犯罪行為人所掌握，於被害人匯款至人頭帳戶時
    起至警察受理報案通知金融機關列為警示帳戶而凍結其內款
    項時止，犯罪行為人處於隨時得領取人頭帳戶內款項之狀態
    ，顯對帳戶內之款項具有管領力，則於被害人將財物匯至人
    頭帳戶內時，即屬詐欺取財既遂，不因其後該帳戶被警示、
    凍結，犯罪行為人未能或不及領取反而成為未遂犯（最高法
    院第110年度台上字第5577號判決可資參考）。查附表二編
    號1至4所示部分，係本案詐欺犯罪集團成員分別對被害人甲
    ○及告訴人Ｌ○○、Ｑ○○、Ｓ○○實行詐術，使其等各自陷於錯誤，
    而分別將款項匯至附表二編號1至4所示之人頭帳戶中，嗣陳
    ○展之中華郵政帳戶、蔡○吟之台企銀帳戶雖遭警方列為警示
    帳戶而無法提領或圈存抵銷而無法提領，楊○君之中國信託
    帳戶則因金融卡掛失而無法提領，然被告己○○、Ｎ○○於被害
    人甲○及告訴人Ｌ○○、Ｑ○○、Ｓ○○分別遭詐騙時，即各持有上開
    人頭帳戶之提款卡，且在同日曾以該人頭帳戶提款卡提領其
    他詐騙所得款項，是以被害人甲○及告訴人Ｌ○○、Ｑ○○、Ｓ○○遭
    詐欺而分別匯入前開人頭帳戶內之款項，尚未被圈存抵銷或
    列為警示帳戶以及掛失金融卡前，本案詐欺集團對該等款項
    已有實際管領力，故依前開說明，並不影響被告己○○、Ｎ○○
    成立加重詐欺取財罪既遂罪之認定，附此敘明。　
　㈤罪數部分：
　⒈接續犯部分：
　⑴附表一編號6所示告訴人癸○○係於密接之時間、空間下受詐騙
    而分次陸續交付財物，被告己○○所為係侵害相同法益，各次
    舉動之獨立性甚為薄弱，應論以接續犯之法律上一罪。
　⑵附表一編號56所示告訴人戊○○係於密接之時間、空間下受詐
    騙而分次陸續交付財物，且被告申○○就告訴人戊○○遭詐騙之
    款項，雖係分次提領，然被告己○○所為係侵害相同法益，各
    次舉動之獨立性甚為薄弱，依一般社會健全觀念，在時間差
    距上，難以強行分開，在刑法評價上，以視為數個舉動之接
    續施行，合為包括之一行為予以評價，較為合理，應論以接
    續犯之一罪。
　⒉數罪併罰：
  ⑴被告己○○就事實欄一、㈠、㈡部分所犯加重詐欺取財罪，
    詐騙對象、施用詐術之時間、方式等節，均屬有別，各係侵
    害不同法益，乃犯意各別且行為互殊，應予分論併罰。至於
    附表一編號16、22所示遭詐騙之人均為告訴人Ｏ○○，且提領
    詐欺贓款之人均被告己○○，然告訴人Ｏ○○均係於106年3月9日
    在蝦皮拍賣網站先後看到本件詐欺集團所分別刊登之販賣手
    機之2則網頁內容，而告訴人Ｏ○○係分別進入各該拍賣網頁後
    ，受到不同拍賣網頁刊登內容之引誘，而與本案詐欺集團其
    餘成員各別進行聯絡購買手機事宜，始分別遭本案詐欺集團
    旗下不同成員施以詐術後，而先後陷於錯誤，並先於106年3
    月10日，依本案詐欺集團其餘成員指示，先匯款5,000元至
    陳○慧之兆豐銀行帳號00000000000號帳戶後，才又於106年3
    月15日，依本案詐欺集團其餘成員指示，再匯款8,000元至
    黃○純之合作金庫銀行0000000000000號帳戶內等情，有證人
    即告訴人Ｏ○○之警詢筆錄在卷可查（詳見詳見Ｂ○107偵3815號
    卷三第431至433頁)，由此可知，本案詐欺集團對於告訴人Ｏ
    ○○施以詐欺手法固然雷同類似，惟係分次施詐，而非屬接續
    同一次施詐行為後為鞏固或強化告訴人Ｏ○○繼續陷於錯誤之
    手段或方法，應認該2次施詐行為非係出於單一犯罪意思而
    實施數個同種類行為，且告訴人Ｏ○○亦係依本案詐欺集團不
    同成員指示，而於不同時間進行匯款，且匯入帳戶亦有別，
    自第三人之客觀立場而言，並無反覆性、相續性而認屬一個
    單一行為之情事，係出於各別之犯意為之。準此，被告己○○
    就其持不同人頭帳戶提款卡，分別於106年3月10日及同年月
    15日提領告訴人Ｏ○○因本案詐欺集團成員分別以附表一編號1
    6、22所示詐騙手法而匯出款項之行為，自應分論併罰。
  ⑵被告Ｎ○○就事實欄一、㈢、㈣部分所犯加重詐欺取財罪，
    詐騙對象、施用詐術之時間、方式等節，均屬有別，各係侵
    害不同法益，乃犯意各別且行為互殊，應予分論併罰。
  ⑶被告申○○就事實欄一、㈤、㈥部分所犯加重詐欺取財罪，
    詐騙對象、施用詐術之時間、方式等節，均屬有別，各係侵
    害不同法益，乃犯意各別且行為互殊，應予分論併罰。
　㈥又本件被告Ｎ○○、己○○、申○○之行為時間範圍係於106年3月間
    ，斯時組織犯罪防制條例尚未將詐欺集團納入該條例規範（
    按該條例係106年4月19日修正，並自4月21日生效施行）；
    修正後洗錢防制法第2條、第3條就掩飾刑法第339條詐欺取
    財犯罪所得去向之規定，亦尚未生效（洗錢防制法於105年1
    2月28日修正，於106年6月28日生效），被告行為時既無處
    罰明文，故無另成立組織犯罪條例第3條第1項後段參與犯罪
    組織罪及洗錢防制法第14條第1項洗錢罪，爰予敘明。
　㈦又按兒童及少年福利與權益保障法第112條第1項前段所定，
    係對被害人為未滿18歲之兒童及少年之特殊要件予以加重處
    罰，乃就犯罪類型變更之個別犯罪行為予以加重，屬刑法分
    則之加重。成年人故意對兒童及少年犯罪而依該項規定加重
    其刑者，固不以其明知被害人為兒童及少年為必要，但仍須
    證明該成年人有對兒童及少年犯罪之不確定故意，亦即該成
    年人須預見被害人係兒童及少年，且對於兒童及少年犯罪並
    不違背其本意，始足當之。經查：
　⒈附表一編號25所示之告訴人李○瑋，為89年10月生，係未滿18
    歲之人，業據證人即告訴人李○瑋及證人即法定代理人劉幼
    雲分別證述在卷（詳見Ｂ○107偵3815號卷三第563至566頁、
    第567至568頁），而被告Ｎ○○為78年5月6日出生，行為時已
    年滿20歲，惟被告Ｎ○○就此部分加重詐欺取財犯行之分擔乃
    是由被告Ｎ○○負責持提款卡至自動櫃員機提領詐騙贓款，被
    告Ｎ○○再將所提領之贓款轉交給詐欺集團之上手，故實際上
    對告訴人李○瑋實施詐術者係不詳之詐騙集團其餘成年成員
    ，顯見被告Ｎ○○並未與告訴人李○瑋有何碰面或接觸等情。據
    此，自難認被告Ｎ○○有對未滿18歲之少年犯罪之不確定故意
    ，則被告Ｎ○○就附表一編號25所示部分所涉罪名，應無變更
    法條為成年人故意對少年犯加重詐欺取財罪之必要。
　⒉附表一編號53所示之告訴人陳○，為未滿18歲之人，業據證人
    即法定代理人庚○○證述在卷（詳見Ｂ○107偵3815號第371至37
    3頁），而被告Ｎ○○、申○○各為78年5月6日、58年8月22日出
    生，行為時均已年滿20歲，惟被告二人就此部分加重詐欺取
    財犯行之分擔乃是先由被告申○○負責持提款卡至自動櫃員機
    提領詐騙贓款，被告Ｎ○○則負責將被告申○○所提領之贓款轉
    交給詐欺集團之上手，故實際上對告訴人陳○實施詐術者係
    不詳之詐騙集團其餘成年成員，顯見被告二人並未與告訴人
    陳○有何碰面或接觸等情。據此，自難認被告Ｎ○○、申○○有對
    未滿18歲之人犯罪之不確定故意，則被告Ｎ○○、申○○就附表
    一編號53所示部分所涉罪名，應無變更法條為成年人故意對
    兒童或少年犯加重詐欺取財罪之必要。
　㈧又查，被告己○○前於102年間因竊盜案件，經本院以103年度
    審易字第110號判處有期徒刑4月確定，於104年4月9日徒刑
    期滿執行完畢，有上開被告之臺灣高等法院被告前案紀錄表
    附卷可查，其於有期徒刑執行完畢後5年內，故意再犯本件
    有期徒刑以上之各罪，原已符合刑法第47條第1項「累犯」
    應加重其刑之要件。惟依108年2月22日公布之司法院大法官
    釋字第775號解釋文：「刑法第47條第1項規定：『受徒刑之
    執行完畢，或一部之執行而赦免後，5年以內故意再犯有期
    徒刑以上之罪者，為累犯，加重本刑至二分之一。』有關累
    犯加重本刑部分，不生違反憲法一行為不二罰原則之問題。
    惟其不分情節，基於累犯者有其特別惡性及對刑罰反應力薄
    弱等立法理由，一律加重最低本刑，於不符合刑法第59條所
    定要件之情形下，致生行為人所受之刑罰超過其所應負擔罪
    責之個案，其人身自由因此遭受過苛之侵害部分，對人民受
    憲法第8條保障之人身自由所為限制，不符憲法罪刑相當原
    則，牴觸憲法第23條比例原則。於此範圍內，有關機關應自
    本解釋公布之日起2年內，依本解釋意旨修正之。於修正前
    ，為避免發生上述罪刑不相當之情形，法院就該個案應依本
    解釋意旨，裁量是否加重最低本刑。」亦即在現行刑法第47
    條第1項累犯規定修正之前，法院仍得斟酌個案情形，認定
    是否「有其特別惡性及對刑罰反應力薄弱（累犯制度的立法
    理由）」之情，而裁量是否加重最低本刑，並未完全排除累
    犯規定之適用。據此，本院審酌被告己○○上述前案紀錄與本
    件所犯加重詐欺取財犯行並無關聯，更屬截然不同的罪質，
    二者不法關聯性甚微，且起訴書亦未記載被告己○○之前案與
    本件犯行間究具有何關聯，而可據以認定被告己○○有特別惡
    性及對刑罰反應力薄弱之具體事由，足認被告己○○所犯本罪
    並無「特別惡性」，亦無證據證明被告己○○有對刑罰反應力
    薄弱之情。從而，被告己○○所為固形式上構成刑法第47條「
    累犯」要件，惟法律效果上實無加重其刑之必要，爰不加重
    其刑。另本案既未依累犯規定加重其刑，爰不在被告己○○所
    諭知之主文中贅列累犯，併此敘明。
　㈨爰審酌被告三人不思謀求正當工作，竟因己身經濟情況欠佳
    ，即圖謀非法所得而參與詐騙集團擔任領款之「車手」工作
    ，價值觀念實有偏差，猶以正值網路詐欺及電話詐騙猖獗之
    今日，思慮未周受騙上當之廣大民眾不知凡幾，所損失金額
    更加難以估計，被告等人無視於政府一再宣誓掃蕩詐騙犯罪
    之決心，猶執意以身試法而甘為此等詐騙集團之成員，損害
    本件各被害人或告訴人之財產法益非微（金額詳如附表一、
    二所示），可見被告等人犯罪所生危害甚為重大，本不宜輕
    縱，惟念被告三人犯後均能坦承犯行，堪認有悔意，衡諸其
    等於詐欺集團內分工角色、參與程度及犯罪所得利益，並兼
    衡被告三人之犯罪動機、目的、手段及未與本件各被害人或
    告訴人達成和解等一切情狀，分別量處如附表一、二主文欄
    所示之刑。再審酌被告三人所犯數罪之犯罪類型、動機、情
    節及行為次數等情狀後，整體評價其應受矯治之程度，兼衡
    責罰相當及社會對於詐欺集團犯罪處罰之期待等綜合判斷，
    分定其等應執行之刑。
　㈩沒收部分： 
  ⒈犯罪所得：
  ①按共同正犯犯罪所得之沒收或追徵，應就各人所分得之數為
    之；又所謂各人「所分得」之數，係指各人「對犯罪所得有
    事實上之處分權限」而言，其各成員有無犯罪所得、所得數
    額，係關於沒收、追繳或追徵標的犯罪所得範圍之認定，雖
    非屬犯罪事實有無之認定，不適用「嚴格證明法則」，無須
    證明至毫無合理懷疑之確信程度，事實審法院仍應視具體個
    案之實際情形，於各共同正犯有無犯罪所得，或犯罪所得多
    寡，綜合卷證資料及調查結果，依自由證明程序釋明其合理
    之依據而為認定，倘若共同正犯各成員內部間，對於不法利
    得分配明確時，應依各人實際分配所得宣告沒收（最高法院
    106 年度台上字第539號判決要旨可資參照）。
  ②有關被告被告Ｎ○○應諭知沒收犯罪所得部分：
    被告Ｎ○○就其參與本件關於事實欄一、㈢、㈣所示各次加重詐
    欺取財犯行，可獲得每次提款金額4%作為報酬等情，此經被
    告Ｎ○○於本院準備程序時供述於卷（詳見本院卷二第50頁）
    ，故就被告Ｎ○○應沒收之犯罪所得即以上情為計算，堪認未
    扣案如附表一編號20至21、23、25至32、34至38、40至46、
    48至49「本件被告實際分得之詐騙所得」欄所示財物，各為
    被告Ｎ○○就事實欄一、㈢、㈣所示各次加重詐欺犯行所得之財
    物，則上開犯罪所得自應依刑法第38條之1第1項前段之規定
    ，分別於被告Ｎ○○就附表一編號20至50所諭知之刑項下宣沒
    收，然上開犯罪所得均未扣案，另應依刑法第38條之1第3項
    規定，併予宣告於全部或一部不能沒收或不宜執行沒收時，
    追徵其價額(其中附表一編號21、22所示部分，被告Ｎ○○於10
    6 年3月18 日晚間9時許自楊○慈之中華郵政帳戶內提領之40
    ,000元部分，而此部分係附表一編號21、22所示告訴人Ｍ○○
    、馬○霆所匯入而混同之部分，未免重複沒收，故就附表一
    編號22所示之犯罪所得之計算不將告訴人馬○霆此部分匯入
    楊○慈之中華郵政帳戶納入計算，而於附表一編號21所示告
    訴人Ｍ○○部分納入計算，故附表一編號21所示部分之犯罪所
    得為1,600元；附表一編號23、24所示部分，被告Ｎ○○於106 
    年3月18 日晚間8時44分許自楊○慈之中華郵政帳戶內提領之
    39,000元部分，而此部分係附表一編號23、24所示告訴人巳
    ○○、Ｚ○○所匯入而混同之部分，未免重複沒收，故就附表一
    編號24所示之犯罪所得之計算不將告訴人Ｚ○○此部分匯入楊○
    慈之中華郵政帳戶納入計算，而於附表一編號23所示告訴人
    巳○○部分納入計算，故附表一編號23所示部分之犯罪所得為
    1,560元；附表一編號32、33所示部分，被告Ｎ○○於106 年3
    月22 日下午2時3分許自藍○薇之玉山銀行帳戶內提領之11,0
    00元部分，而此部分係附表一編號32、33所示告訴人壬○○、
    Ｖ○○所匯入而混同之部分，未免重複沒收，故就附表一編號3
    3所示之犯罪所得之計算不將告訴人Ｖ○○此部分匯入藍○薇之
    玉山銀行帳戶納入計算，而於附表一編號32所示告訴人壬○○
    部分納入計算，故附表一編號32所示部分之犯罪所得為440
    元；附表一編號38、39所示部分，被告Ｎ○○於106 年3月23 
    日下午1時20分許自宋○儀之中華郵政帳戶內提領之24,000元
    部分，而此部分係附表一編號38、39所示告訴人寅○○、陳○
    萍所匯入而混同之部分，未免重複沒收，故就附表一編號39
    所示之犯罪所得之計算不將告訴人陳○萍此部分匯入宋○儀之
    中華郵政帳戶納入計算，而於附表一編號38所示告訴人寅○○
    部分納入計算，故附表一編號38所示部分之犯罪所得為960
    元；附表一編號46、47所示部分，被告Ｎ○○於106 年3月26 
    日下午4時8分許自莊○雯之中華郵政帳戶內提領之16,000元
    部分，而此部分係附表一編號46、47所示告訴人黃○○、Ｔ○○
    所匯入而混同之部分，未免重複沒收，故就附表一編號47所
    示之犯罪所得之計算不將告訴人Ｔ○○此部分匯入莊○雯之中華
    郵政帳戶納入計算，而於附表一編號46所示告訴人黃○○部分
    納入計算，故附表一編號46所示部分之犯罪所得為640元；
    附表一編號49、50所示部分，被告Ｎ○○於106 年4月1 日下午
    4時56分許自陳○嬌之中華郵政帳戶內提領之60,000元部分，
    而此部分係附表一編號49、50所示告訴人亥○○、Ｊ○○所匯入
    而混同之部分，未免重複沒收，故就附表一編號50所示之犯
    罪所得之計算不將告訴人Ｊ○○此部分匯入陳○嬌之中華郵政帳
    戶納入計算，而於附表一編號49所示告訴人陳○嬌部分納入
    計算，故附表一編號49所示部分之犯罪所得為2,400元)。
  ③有關被告己○○應諭知沒收犯罪所得部分：
    被告己○○就其參與本件關於事實欄一、㈠、㈡所示各次加重詐
    欺取財犯行，可獲得取每次提款金額4%作為報酬等情，此經
    被告己○○於偵訊及本院準備程序時供述於卷（詳見Ｂ○107偵3
    815號卷五第206頁；本院卷一第241頁），故就被告己○○應
    沒收之犯罪所得即以上情為計算，堪認未扣案如附表一編號
    1至10、12、14至16、19「本件被告實際分得之詐騙所得」
    欄所示財物，各為被告己○○就事實欄一、㈠、㈡所示各次加重
    詐欺犯行所得之財物，則上開犯罪所得自應依刑法第38條之
    1第1項前段之規定，分別於被告己○○就附表一編號1至19所
    諭知之刑項下宣沒收，然上開犯罪所得均未扣案，另應依刑
    法第38條之1第3項規定，併予宣告於全部或一部不能沒收或
    不宜執行沒收時，追徵其價額(其中附表一編號10、11所示
    部分，被告己○○於106 年3月15 日下午3 時57分許自黃○純
    之合作金庫帳戶內提領之17,000元部分，而此部分係附表一
    編號10、11所示告訴人Ｃ○○、宋○儀所匯入而混同之部分，未
    免重複沒收，故就附表一編號11所示之犯罪所得之計算不將
    告訴人宋○儀此部分匯入黃○純之合作金庫帳戶納入計算，而
    於附表一編號10所示告訴人Ｃ○○部分納入計算，故附表一編
    號10所示部分之犯罪所得為680元；其中附表一編號12、13
    所示部分，被告己○○於106 年3月15 日下午3 時15分許自黃
    ○純之合作金庫帳戶內提領之20,000元部分，而此部分係附
    表一編號12、13所示告訴人地○○、Ｏ○○所匯入而混同之部分
    ，未免重複沒收，故就附表一編號13所示之犯罪所得之計算
    不將告訴人Ｏ○○此部分匯入黃○純之合作金庫帳戶納入計算，
    而於附表一編號12所示告訴人地○○部分納入計算，故附表一
    編號12所示部分之犯罪所得為800元；附表一編號16、17、1
    8所示部分，被告己○○於106 年3月10 日下午2 時19分許自
    陳○慧之兆豐銀行帳戶內提領之31,000元部分，而此部分係
    附表一編號16、17、18所示告訴人Ｅ○○、卯○○、Ａ○○所匯入而
    混同之部分，未免重複沒收，故就附表一編號17、18所示之
    犯罪所得之計算不將告訴人卯○○、Ａ○○此部分匯入陳○慧之兆
    豐銀行帳戶納入計算，而於附表一編號16所示告訴人Ｅ○○部
    分納入計算，故附表一編號16所示部分之犯罪所得為1,240
    元)。
  ④有關被告申○○應諭知沒收犯罪所得部分：
　　被告申○○就其參與本件關於事實欄一、㈤、㈥所示各次加重詐
    欺取財犯行，可獲得取每次提款金額2%作為報酬等情，業據
    被告申○○於本院準備程序時自承於卷（詳見本院卷一第31頁
    ），核與共犯Ｎ○○於本院準備程序之供述內容相符（詳見本
    院卷二第50頁），故就被告申○○應沒收之犯罪所得即以上情
    為計算，堪認未扣案如附表一編號51至54、56至57「本件被
    告實際分得之詐騙所得」欄所示財物，各為被告己○○就事實
    欄一、㈤、㈥所示各次加重詐欺犯行所得之財物，則上開犯罪
    所得自應依刑法第38條之1第1項前段之規定，分別於被告己
    ○○就附表一編號51至57所諭知之刑項下宣沒收，然上開犯罪
    所得均未扣案，另應依刑法第38條之1第3項規定，併予宣告
    於全部或一部不能沒收或不宜執行沒收時，追徵其價額(其
    中附表一編號54、55所示部分，被告己○○於106 年3月20日
    下午1 時30分許自周○祥之台灣新光銀行帳戶內提領之20,00
    0元部分，而此部分係附表一編號54、55所示告訴人Ｗ○○、Ｕ○
    ○所匯入而混同之部分，未免重複沒收，故就附表一編號55
    所示之犯罪所得之計算不將告訴人Ｕ○○此部分匯入周○祥之台
    灣新光銀行帳戶納入計算，而於附表一編號54所示告訴人Ｗ○
    ○部分納入計算，故附表一編號54所示部分之犯罪所得為400
    元)。
  ⒉犯罪工具：
　①被告Ｎ○○、己○○、申○○就其等所涉各次加重詐欺取財犯行中用
    於與本案其餘被告或其他共犯進行聯繫之行動電話，因無證
    據證明為何人所有，且均未扣案。審酌此等工具客觀價值非
    高，倘予沒收及追徵，除另使刑事執行程序開啟外，就被告
    Ｎ○○、己○○、申○○等人犯罪行為之不法、罪責評價並無影響
    ，對沒收制度所欲達成或附隨之社會防衛功能亦無任何助益
    ，欠缺刑法上重要性，更可能因刑事執行程序之進行，致使
    被告Ｎ○○、己○○、申○○另生訟爭及公眾利益損失，是本院認
    無沒收或追徵之必要，爰不予宣告沒收或追徵。
　②另被告Ｎ○○、己○○、申○○夥同本案其餘共犯分別用於提領本件
    事實欄一、㈠、㈡、㈢、㈣、㈤、㈥所示詐騙款項之人頭帳戶提款
    卡等物品，因均未扣案，且審酌該等人頭帳戶均已遭列為警
    示帳戶，而無從再利用作為詐欺取財工具，且價值非高，倘
    該等卡片申請註銷並補發，原物即已失用功用，顯然欠缺刑
    法上之重要性，故依刑法第38條之2第2項規定，均不予宣告
    沒收或追徵，併此說明。
  ⒊至被告Ｎ○○、己○○、申○○就上述沒收部分，爰依刑法第40條之
    2第1項規定，宣告併執行之。
乙、免訴部分：
壹、公訴意旨略以：被告Ｎ○○及其所屬詐欺集團其餘成員，共同
    意圖為自己不法之所有，基於三人以上共同詐欺取財之犯意
    聯絡，由該詐欺集團成員以附表三所示詐騙方法，使附表三
    所示之人陷於錯誤，而依該詐欺集團成員指示，於附表三所
    示之匯款時間，匯款如附表三所示金額至如附表三所示之金
    融帳戶內，Ｎ○○再依詐欺集團成員指示，於如附表三所示之
    提款時間、地點將附表三所示之款項提領一空，扣除提領款
    項之4%作為其報酬後，將其餘款項則交付予詐欺集團成員。
    因認被告Ｎ○○就此部分係涉犯刑法第339條之4第1項第2款之
    三人以上共同詐欺取財罪嫌等語。
貳、按案件曾經判決確定者，應諭知免訴之判決，刑事訴訟法第
    302條第1款定有明文。此係因同一案件，既經法院為實體上
    之確定判決，其犯罪之起訴權業已消滅，依一事不再理之原
    則，不許再為訴訟客體，更為其他有罪或無罪之實體上裁判
    。而此所謂一事不再理原則，關於實質上一罪或裁判上一罪
    均有適用，均有其適用；想像競合犯係裁判上之一罪，該項
    犯罪之一部判決確定者，其效力當然及於全部，如檢察官復
    將其他部分重行起訴，自應諭知免訴之判決（最高法院60度
    年台非字第77號判決、88年度台上字第3802號判決意旨參照
    ）。次按法律上一罪之案件，無論其為實質上一罪（接續犯
    、繼續犯、集合犯、結合犯、吸收犯、加重結果犯）或裁判
    上一罪（想像競合犯及刑法修正前之牽連犯、連續犯），在
    訴訟上均屬單一性案件，其刑罰權既僅一個，自不能分割為
    數個訴訟客體。而單一案件之一部犯罪事實曾經有罪判決確
    定者，其既判力自及於全部，其餘犯罪事實不受雙重追訴處
    罰（即一事不再理），否則應受免訴之判決（最高法院97年
    度台非字第211號判決意旨參照）。　　
參、經查，本件附表三所示告訴人Ｄ○○於106年3月30日某時，接
    獲詐騙集團成員來電，詐欺集團成員假冒兆豐銀行員工向告
    訴人Ｄ○○佯稱先前與其交易拍賣賣家為詐騙集團，將退款，
    要依其指示轉帳云云，致告訴人Ｄ○○陷於錯誤，旋於106年3
    月30日依詐欺集團成員指示轉帳3筆、購買點數1筆，遭騙金
    額共計106,793元，又於106年3月31日詐欺集團成員指示轉
    帳2筆、購買點數5筆以及臨櫃匯款10筆，遭騙金額共計1,40
    3,940元，又於106年4月5日轉帳11筆，遭騙金額共計1,576,
    973元，又於106年4月6日轉帳7筆、臨櫃匯款3筆，遭騙金額
    共計1,243,413，其中告訴人Ｄ○○有於106年3月31日，將100,
    000元匯入由該詐騙集團成員掌握之顧○盈（警詢筆錄誤載「
    陳○盈」）名下遠東國際商業銀行帳號00000000000000號帳
    戶內，而告訴人Ｄ○○另於106年3月31日11時20分許，匯款150
    ,000元至該詐騙集團成員掌握之陳○嬌名下中華郵政帳號000
    00000000000號帳戶內等情，業據證人即告訴人Ｄ○○於警詢時
    證述在卷（詳見Ｂ○106偵14365號卷第11至13頁；Ｂ○107偵381
    5號卷五第79、81至84頁），並有陳○嬌之郵局帳戶客戶歷史
    交易清單、顧○盈之遠東國際商業銀行客戶基本資料及活期
    儲蓄存款往來明細在卷可稽（詳見Ｂ○107偵3815號卷一第227
    頁；Ｂ○106偵19444號卷第60頁反面）。而被告Ｎ○○有與共犯
    申○○一同提領匯入顧○盈之遠東國際商業銀行帳戶內之100,0
    00元部分之犯罪事實，業據本院以110 年度審訴緝字第33 
    號判決有期徒刑1年確定，有上開判決書及臺灣高等法院被
    告前案紀錄表在卷可按（詳見本院卷五第55頁、第159至163
    頁），因被告所屬之詐騙集團成員係就同一被害人，以相同
    詐騙手法，於緊密期間內為之，而被告Ｎ○○先後提領前案之1
    00,000 元、本案之150,000元，顯具有接續犯之實質上一罪
    關係，本案與前案當屬同一案件，而為前案確定判決之效力
    所及，揆諸前揭說明，就被告Ｎ○○被訴加重詐欺取財告訴人Ｄ
    ○○150,000元部分，應為被告Ｎ○○免訴之諭知。
據上論斷，依刑事訴訟法第299條第1項前段、第302條第2款，刑
法第11條前段、第28條、第339條之4第1項第2款、第3款、第51
條第5款、第38條之1第1項前段、第3項、第38條之2第2項、第40
條之2第1項，刑法施行法第1條之1第1項，判決如主文。
本案經檢察官ａ○○提起公訴，檢察官王珽顥到庭執行職務。 
中　　華　　民　　國　　110 　年　　12　　月　　30　　日
                  刑事第十七庭審判長法　官  張明道
                                    法　官  張英尉
                                    法　官  李思緯
以上正本證明與原本無異。
如不服本判決應於收受判決後20日內向本院提出上訴書狀，並應
敘述具體理由。其未敘述上訴理由者，應於上訴期間屆滿後20日
內向本院補提理由書(均須按他造當事人之人數附繕本)「切勿逕
送上級法院」。 
　　　　　　　　　　　　　　　      書記官　吳怡靜
中　　華　　民　　國　　111 　年　　1 　　月　　3 　　日
附表一：
編號 被害人/告訴人 共犯 詐騙方法 被害人匯款時間/匯款金額 匯入帳戶 車手分工、提款時間、地點及金額 證據 本件被告實際分得之詐騙所得 所犯罪名 主文 1（起訴書附表編號1） 李○蕙 己○○、Ｎ○○、童○懿、「有毛病」、本案詐欺集團其餘成員 詐欺集團成員於106年3月8日某時，在旋轉拍賣佯稱出售IPHONE手機云云，致告訴人李○蕙陷於錯誤，於右開時間前往匯款右開金額至陳○君之郵局帳戶。 106年3月8日16時36分許 陳○君之中華郵政帳號00000000000000號帳戶（陳○君涉嫌幫助詐欺取財罪嫌部分，業經臺灣橋頭地方法院以106年度簡字第2828號判決有罪確定) 己○○於106年3月8日16時47分許，在湖口農會中興分會提款25,000元。 1.證人即告訴人李○蕙於警詢時之證述（詳見Ｂ○107偵3815號卷二第259至260頁）。 2.陳○君帳戶歷史交易清單（詳見Ｂ○107偵3815號卷一第255頁） 3.車手取款照片（詳見Ｂ○107偵3815號卷一第73至74頁）。 被告己○○分得1,000元 刑法第339條之4第1項第2款、第3款之三人以上共同以網際網路對公眾散布之詐欺取財罪 己○○犯三人以上共同以網際網路對公眾散布而犯詐欺取財罪，處有期徒刑壹年。未扣案之犯罪所得新臺幣壹仟元沒收，於全部或一部不能沒收或不宜執行沒收時，追徵其價額。     13,000元       2（起訴書附表編號2） ｅ○○ 己○○、Ｎ○○、童○懿、「有毛病」、本案詐欺集團其餘成員 詐欺集團成員於106年3月11日15時12分許，假冒金石堂書店員工佯稱訂單錯誤，復假冒郵局員工，要解除訂單云云，致告訴人ｅ○○陷於錯誤，於右開時間前往匯款右開金額至陳○展之郵局帳戶。 106年3月11日15時50分許 陳○展之中華郵政帳號00000000000000號帳戶（陳○展涉嫌幫助詐欺取財罪嫌部分，業經臺灣雲林地方檢察署檢察官以106年度偵字第5238、6448號案件為不起訴處分) 己○○於106年3月11日16時18分許，在台企銀新明分行提款18,000元。 1.證人即告訴人ｅ○○於警詢時之證述（詳見Ｂ○107偵3815號卷二第273至275頁）。 2.ｅ○○ATM交易明細表（詳見Ｂ○107偵3815號卷一第285頁）。 3.陳○展帳戶歷史交易清單（詳見Ｂ○107偵3815號卷一第267頁）。 被告己○○分得720元 刑法第339 條之4 第1 項第2 款之三人以上共同詐欺取財罪 己○○犯三人以上共同詐欺取財罪，處有期徒刑壹年。未扣案之犯罪所得新臺幣柒佰貳拾元沒收，於全部或一部不能沒收或不宜執行沒收時，追徵其價額。     18,123元       3（起訴書附表編號3） Ｈ○○ 己○○、Ｎ○○、童○懿、「有毛病」、本案詐欺集團其餘成員 詐欺集團成員於106年3月10日19時許，在雅虎拍賣佯稱出售二手IPHONE手機云云，致告訴人Ｈ○○陷於錯誤，於右開時間前往匯款右開金額至陳○展之郵局帳戶。 106年3月11日12時48分許  己○○於106年3月11日12時57分許，在第一銀行平鎮分行提款10,000元。 1.證人即告訴人Ｈ○○於警詢之證述（詳見Ｂ○107偵3815號卷二第299、301至302頁）。 2.Ｈ○○ATM交易明細表（詳見Ｂ○107偵3815號卷二第310頁）。 3.陳○展帳戶歷史交易清單（詳見Ｂ○107偵3815號卷一第267頁）。 被告己○○分得400元 刑法第339條之4第1項第2款、第3款之三人以上共同以網際網路對公眾散布之詐欺取財罪 己○○犯三人以上共同以網際網路對公眾散布而犯詐欺取財罪，處有期徒刑壹年。未扣案之犯罪所得新臺幣肆佰元沒收，於全部或一部不能沒收或不宜執行沒收時，追徵其價額。     10,100元       4（起訴書附表編號5） Ｉ○○ 己○○、Ｎ○○、童○懿、「有毛病」、本案詐欺集團其餘成員 詐欺集團成員於106年3月11日12時11分許，在蝦皮拍賣佯稱出售IPAD平板電腦云云，致告訴人Ｉ○○陷於錯誤，於右開時間前往匯款右開金額至陳○展之郵局帳戶。 106年3月11日12時35分許  己○○於106年3月11日12時45分許，在彰化銀行新明分行提款23,000元。 1.證人即告訴人Ｉ○○於警詢之證述（詳見Ｂ○107偵3815號卷二第317、P319至320頁）。 2.Ｉ○○ATM交易明細表（詳見Ｂ○107偵3815號卷二第322頁）。 3.陳○展帳戶歷史交易清單（詳見Ｂ○107偵3815號卷一第267頁）。 被告己○○分得920元 刑法第339條之4第1項第2款、第3款之三人以上共同以網際網路對公眾散布之詐欺取財罪 己○○犯三人以上共同以網際網路對公眾散布而犯詐欺取財罪，處有期徒刑壹年。未扣案之犯罪所得新臺幣玖佰貳拾元沒收，於全部或一部不能沒收或不宜執行沒收時，追徵其價額。     8,000元       5（起訴書附表編號7） ｂ○○ 己○○、Ｎ○○、童○懿、「有毛病」、本案詐欺集團其餘成員 詐欺集團成員於106年3月11日19時33分許，假冒博客來書店員工佯稱訂單錯誤，復假冒郵局員工，要解除分期云云，致告訴人ｂ○○陷於錯誤，於右開時間前往匯款右開金額至蔡○吟之臺灣中小企業銀行帳戶。 106年3月11日20時7分許 蔡○吟臺灣中小企業銀行帳號00000000000號帳戶（蔡○吟涉嫌幫助詐欺取財罪嫌部分，業經臺灣士林地方檢察署檢察官以106年度偵字第17198號案件為不起訴處分） 己○○於106年3月11日20時15分許，在楊梅郵局提款17,000元。 1.證人即告訴人ｂ○○於警詢時之供述（詳見Ｂ○107偵3815號卷三第143、145頁）。 2.ｂ○○ATM交易明細表（詳見Ｂ○107偵3815號卷三第151頁）。 3.蔡○吟台灣中小企銀帳戶歷史交易明細（詳見Ｂ○107偵3815號卷一第143頁）。 4.車手取款照片（詳見Ｂ○107偵3815號卷一第71頁）。 被告己○○分得680元 刑法第339 條之4 第1 項第2 款之三人以上共同詐欺取財罪 己○○犯三人以上共同詐欺取財罪，處有期徒刑壹年。未扣案之犯罪所得新臺幣陸佰捌拾元沒收，於全部或一部不能沒收或不宜執行沒收時，追徵其價額。     8,985元       6（起訴書附表編號8） 癸○○ 己○○、Ｎ○○、童○懿、「有毛病」、本案詐欺集團其餘成員 詐欺集團成員於106年3月11日18時許，假冒金石堂網路書店員工佯稱訂單錯誤，致告訴人癸○○陷於錯誤，於右開時間前往匯款右開金額至蔡○吟之臺灣中小企業銀行帳戶。 106年3月11日19時52分許、20時15分許  己○○於106年3月11日20時3分許，在楊梅郵局提款20,000元。 1.證人即告訴人癸○○於警詢時之供述（詳見本院號卷二第119至121頁）。 2.癸○○ATM交易明細表（詳見本院卷二第126頁）。 3.蔡○吟台灣中小企銀帳戶歷史交易明細（詳見Ｂ○107偵3815號卷一第143頁）。 被告己○○分得1,400元 刑法第339 條之4 第1 項第2 款之三人以上共同詐欺取財罪 己○○犯三人以上共同詐欺取財罪，處有期徒刑壹年。未扣案之犯罪所得新臺幣壹仟肆佰元沒收，於全部或一部不能沒收或不宜執行沒收時，追徵其價額。     29,985元、14,985元（起訴書附表原記載「3萬元、1萬5,000元」，後經檢察官以補充理由書更正【詳見本院卷二第99頁】)  己○○於106年3月11日16時許，在楊梅郵局提款15,000元。     7（起訴書附表編號10） 午○○ 己○○、Ｎ○○、童○懿、「有毛病」、本案詐欺集團其餘成員 詐欺集團成員於106年3月14日23時6分許，在蝦皮拍賣佯稱出售IPHONE手機云云，致告訴人午○○陷於錯誤，於右開時間前往匯款右開金額至黃○純之合作金庫銀行帳戶。 106年3月15日13時21分許 黃○純之合作金庫銀行0000000000000號帳戶（黃○純涉嫌幫助詐欺取財罪嫌部分，業經臺灣臺南地方法院以107年度簡上字第204號判決有罪確定） 己○○於106年3月15日14時28分許，在華南銀行平鎮分行（起訴書誤載為「華銀中壢分行」，應予更正）提款20,000元。 1.證人即告訴人午○○於警詢之證述（詳見Ｂ○107偵3815號卷三第303至305頁）。 2.午○○郵政跨行匯款申請書（詳見Ｂ○107偵3815號卷三第313頁）。 3.黃○純合作金庫歷史交易明細（詳見Ｂ○107偵3815號卷一第151頁）。 4.車手取款照片（詳見Ｂ○107偵3815號卷一第75頁）。 被告己○○分得800元 刑法第339條之4第1項第2款、第3款之三人以上共同以網際網路對公眾散布之詐欺取財罪 己○○犯三人以上共同以網際網路對公眾散布而犯詐欺取財罪，處有期徒刑壹年。未扣案之犯罪所得新臺幣捌佰元沒收，於全部或一部不能沒收或不宜執行沒收時，追徵其價額。     10,000元       8（起訴書附表編號11） 邱○評 己○○、Ｎ○○、童○懿、「有毛病」、本案詐欺集團其餘成員 詐欺集團成員於106年3月15日11時57分許，在露天拍賣佯稱出售電腦螢幕云云，致告訴人邱○評陷於錯誤，於右開時間前往匯款右開金額至黃○純之合作金庫銀行帳戶。 106年3月15日11時57分許  己○○於106年3月15日12時3分許，在平鎮郵局提款20,000元。 1.證人即告訴人戌○○於警詢之證述（詳見Ｂ○107偵3815號卷三第317、319至320頁）。 2.戌○○網路銀行交易明細（詳見Ｂ○107偵3815號卷三第330頁）。 3.黃○純合作金庫歷史交易明細（詳見Ｂ○107偵3815號卷一第151頁）。 4.車手取款照片（詳見Ｂ○107偵3815號卷一第75頁）。 被告己○○分得800元 刑法第339條之4第1項第2款、第3款之三人以上共同以網際網路對公眾散布之詐欺取財罪 己○○犯三人以上共同以網際網路對公眾散布而犯詐欺取財罪，處有期徒刑壹年。未扣案之犯罪所得新臺幣捌佰元沒收，於全部或一部不能沒收或不宜執行沒收時，追徵其價額。     15,000元       9（起訴書附表編號12） 未○○（被害人） 己○○、Ｎ○○、童○懿、「有毛病」、本案詐欺集團其餘成員 詐欺集團成員於106年3月15日10時50分許，在蝦皮拍賣佯稱出售麵包機云云，致被害人未○○陷於錯誤，於右開時間前往匯款右開金額至黃○純之合作金庫銀行帳戶。 106年3月15日10時50分許  己○○於106年3月15日11時42分許，在合作金庫銀行中原分行提款8,000元。 1.證人即被害人未○○於警詢之證述（詳見Ｂ○107偵3815號卷三第333至334頁）。 2.未○○郵局存摺交易明細（詳見Ｂ○107偵3815號卷三第341頁）。 3.黃○純合作金庫歷史交易明細（詳見Ｂ○107偵3815號卷一第151頁）。 4.車手取款照片（詳見Ｂ○107偵3815號卷一第75頁）。 被告己○○分得320元 刑法第339條之4第1項第2款、第3款之三人以上共同以網際網路對公眾散布之詐欺取財罪 己○○犯三人以上共同以網際網路對公眾散布而犯詐欺取財罪，處有期徒刑壹年。未扣案之犯罪所得新臺幣參佰貳拾元沒收，於全部或一部不能沒收或不宜執行沒收時，追徵其價額。     8,000元       10（起訴書附表編號13） Ｃ○○ 己○○、Ｎ○○、童○懿、「有毛病」、本案詐欺集團其餘成員 詐欺集團成員於106年3月15日3時26分許，在奇摩拍賣佯稱出售PS4遊戲機云云，致告訴人Ｃ○○陷於錯誤，於右開時間前往匯款右開金額至黃○純之合作金庫銀行帳戶。 106年3月15日15時40分許  己○○於106年3月15日15時57分許，在台新銀行新明分行提款17,000元。 1.證人即告訴人Ｃ○○於警詢之證述（詳見Ｂ○107偵3815號卷三第343至344頁）。 2.Ｃ○○網路查詢交易明細（詳見Ｂ○107偵3815號卷三第351頁）。 3.黃○純合作金庫歷史交易明細（詳見Ｂ○107偵3815號卷一第151頁）。 4.車手取款照片（詳見Ｂ○107偵3815號卷一第76頁）。 被告己○○分得680元 刑法第339條之4第1項第2款、第3款之三人以上共同以網際網路對公眾散布之詐欺取財罪 己○○犯三人以上共同以網際網路對公眾散布而犯詐欺取財罪，處有期徒刑壹年。未扣案之犯罪所得新臺幣陸佰捌拾元沒收，於全部或一部不能沒收或不宜執行沒收時，追徵其價額。     9,000元       11（起訴書附表編號14） 宋○儀 己○○、Ｎ○○、童○懿、「有毛病」、本案詐欺集團其餘成員 詐欺集團成員於106年3月15日12時37分許，在蝦皮拍賣佯稱出售IPHONE手機云云，致告訴人宋○儀陷於錯誤，於右開時間前往匯款右開金額至黃○純之合作金庫銀行帳戶。 106年3月15日15時22分許   1.證人即告訴人宋○儀於警詢之證述（詳見Ｂ○107偵3815號卷三第369至370頁）。 2.宋○儀郵政跨行匯款申請書（詳見Ｂ○107偵3815號卷三第378頁）。 3.黃○純合作金庫歷史交易明細（詳見Ｂ○107偵3815號卷一第151頁）。 4.車手取款照片（詳見Ｂ○107偵3815號卷一第76頁）。 被告己○○就此部所得已納入附表一編號10為計算。 刑法第339條之4第1項第2款、第3款之三人以上共同以網際網路對公眾散布之詐欺取財罪 己○○犯三人以上共同以網際網路對公眾散布而犯詐欺取財罪，處有期徒刑壹年。     4,000元       12（起訴書附表編號15） 地○○ 己○○、Ｎ○○、童○懿、「有毛病」、本案詐欺集團其餘成員 詐欺集團成員於106年3月12日19時46分許，在蝦皮拍賣佯稱出售IPHONE手機云云，致告訴人地○○陷於錯誤，於右開時間前往匯款右開金額至黃○純之合作金庫銀行帳戶。 106年3月15日12時14分許  己○○於106年3月15日13時21分許，在中信銀行南中壢分行提款20,000元。 1.證人即告訴人地○○於警詢之證述（詳見Ｂ○107偵3815號卷三第361、363至364頁）。 2.地○○網路銀行轉帳明細（詳見Ｂ○107偵3815號卷三第368頁）。 3.黃○純合作金庫歷史交易明細（詳見Ｂ○107偵3815號卷一第151頁）。 被告己○○分得800元 刑法第339條之4第1項第2款、第3款之三人以上共同以網際網路對公眾散布之詐欺取財罪 己○○犯三人以上共同以網際網路對公眾散布而犯詐欺取財罪，處有期徒刑壹年。未扣案之犯罪所得新臺幣捌佰元沒收，於全部或一部不能沒收或不宜執行沒收時，追徵其價額。     8,000元       13（起訴書附表編號16） Ｏ○○ 己○○、Ｎ○○、童○懿、「有毛病」、本案詐欺集團其餘成員 詐欺集團成員於106年3月9日16時許，在蝦皮拍賣佯稱出售IPHONE手機云云，致告訴人Ｏ○○陷於錯誤，於右開時間前往匯款右開金額至黃○純之合作金庫銀行帳戶。 106年3月15日12時56分許   1.證人即告訴人Ｏ○○於警詢之證述（詳見Ｂ○107偵3815號卷三第431至433頁）。 2.Ｏ○○郵政跨行匯款申請書（詳見Ｂ○107偵3815號卷三第442頁）。 3.黃○純合作金庫歷史交易明細（詳見Ｂ○107偵3815號卷一第151頁）。 被告己○○就此部所得已納入附表一編號12為計算。 刑法第339條之4第1項第2款、第3款之三人以上共同以網際網路對公眾散布之詐欺取財罪 己○○犯三人以上共同以網際網路對公眾散布而犯詐欺取財罪，處有期徒刑壹年。     8,000元       14（起訴書附表編號17） ｄ○○ 己○○、Ｎ○○、童○懿、「有毛病」、本案詐欺集團其餘成員 詐欺集團成員於106年3月15日11時許，在露天拍賣佯稱出售空氣清淨機機云云，致告訴人ｄ○○陷於錯誤，於右開時間前往匯款右開金額至黃○純之合作金庫銀行帳戶。 106年3月15日13時14分許  己○○於106年3月15日13時22分許，在中信銀行南中壢分行提款7,000元。 1.證人即告訴人ｄ○○於警詢之證述（詳見Ｂ○107偵3815號卷三第381、383至385頁）。 2.ｄ○○ATM交易明細表（詳見Ｂ○107偵3815號卷三第392頁）。 3.黃○純合作金庫歷史交易明細（詳見Ｂ○107偵3815號卷一第151頁）。 被告己○○分得280元 刑法第339條之4第1項第2款、第3款之三人以上共同以網際網路對公眾散布之詐欺取財罪 己○○犯三人以上共同以網際網路對公眾散布而犯詐欺取財罪，處有期徒刑壹年。未扣案之犯罪所得新臺幣貳佰捌拾元沒收，於全部或一部不能沒收或不宜執行沒收時，追徵其價額。     8,250元       15（起訴書附表編號18） Ｒ○○ 己○○、Ｎ○○、童○懿、「有毛病」、本案詐欺集團其餘成員 詐欺集團成員於106年3月15日14時許，在蝦皮拍賣佯稱出售IPHONE手機云云，致告訴人Ｒ○○陷於錯誤，於右開時間前往匯款右開金額至黃○純之合作金庫銀行帳戶。 106年3月15日14時許  己○○於106年3月15日15時16分許，在平鎮郵局提款14,000元。 1.證人即告訴人Ｒ○○於警詢之證述（詳見Ｂ○107偵3815號卷三第395至397頁）。 2.Ｒ○○網路銀行交易明細（詳見Ｂ○107偵3815號卷三第403頁）。 3.黃○純合作金庫歷史交易明細（詳見Ｂ○107偵3815號卷一第151頁）。 4.車手取款照片（詳見Ｂ○107偵3815號卷一第76頁）。 被告己○○分得560元 刑法第339條之4第1項第2款、第3款之三人以上共同以網際網路對公眾散布之詐欺取財罪 己○○犯三人以上共同以網際網路對公眾散布而犯詐欺取財罪，處有期徒刑壹年。未扣案之犯罪所得新臺幣伍佰陸拾元沒收，於全部或一部不能沒收或不宜執行沒收時，追徵其價額。     10,000元       16（起訴書附表編號19） Ｅ○○ 己○○、Ｎ○○、童○懿、「有毛病」、本案詐欺集團其餘成員 詐欺集團成員於106年3月10日13時57分許，在蝦皮拍賣佯稱出售手機云云，致告訴人Ｅ○○陷於錯誤，於右開時間前往匯款右開金額至陳○慧之兆豐銀行帳戶。 106年3月10日13時57分許 陳○慧之兆豐銀行帳號00000000000號帳戶（陳○慧涉嫌幫助詐欺取財罪嫌部分，業經臺灣雲林地方檢察署檢察官以106年度偵字第5172號案件為不起訴處分） 己○○於106年3月10日14時19分許，在桃園市○○區○○路0號萊爾富桃岡門市提款31,000元（起訴書附表原記載「31,010元」，業經檢察官以補充理由書更正【詳見本院卷二第101頁】）。 1.證人即告訴人Ｅ○○於警詢之證述（詳見竹檢107偵8768號卷第20至21頁）。 2.陳○慧兆豐銀行客戶存款往來交易明細表（詳見Ｂ○107偵27546號卷第105頁）。 3.車手取款照片（詳見竹檢107偵8768號卷第7頁）。 被告己○○分得1240元 刑法第339條之4第1項第2款、第3款之三人以上共同以網際網路對公眾散布之詐欺取財罪 己○○犯三人以上共同以網際網路對公眾散布而犯詐欺取財罪，處有期徒刑壹年。未扣案之犯罪所得新臺幣壹仟貳佰肆拾元沒收，於全部或一部不能沒收或不宜執行沒收時，追徵其價額。     15,000元       17（起訴書附表編號20） 卯○○ 己○○、Ｎ○○、童○懿、「有毛病」、本案詐欺集團其餘成員 詐欺集團成員於106年3月10日13時許，在蝦皮拍賣佯稱出售營養品云云，致告訴人卯○○陷於錯誤，於右開時間前往匯款右開金額至陳○慧之兆豐銀行帳戶。 106年3月10日14時16分許   1.證人即告訴人卯○○於警詢之證述（詳見竹檢107偵8768號卷第23至24頁）。 2.卯○○ATM交易明細表（詳見107偵8768號卷第26頁）。 3.陳○慧兆豐銀行客戶存款往來交易明細表（詳見Ｂ○107偵27546號卷第105頁）。 4.車手取款照片（詳見竹檢107偵8768號卷第7頁）。 被告己○○就此部所得已納入附表一編號16為計算。 刑法第339條之4第1項第2款、第3款之三人以上共同以網際網路對公眾散布之詐欺取財罪 己○○犯三人以上共同以網際網路對公眾散布而犯詐欺取財罪，處有期徒刑壹年。     6,000元       18（起訴書附表編號21） Ａ○○ 己○○、Ｎ○○、童○懿、「有毛病」、本案詐欺集團其餘成員 詐欺集團成員於106年3月10日12時47分許，在蝦皮拍賣佯稱出售奶粉云云，致告訴人Ａ○○陷於錯誤，於右開時間前往匯款右開金額至陳○慧之兆豐銀行帳戶。 106年3月10日12時47分許   1.證人即告訴人Ａ○○於警詢之證述（詳見竹檢107偵8768號卷第33至34頁）。 2.Ａ○○ATM交易明細表（詳見竹檢107偵8768號卷第37頁）。 3.陳○慧兆豐銀行客戶存款往來交易明細表（詳見Ｂ○107偵27546號卷第105頁）。 4.車手取款照片（詳見竹檢107偵8768號卷第7頁）。 被告己○○就此部所得已納入附表一編號16為計算。 刑法第339條之4第1項第2款、第3款之三人以上共同以網際網路對公眾散布之詐欺取財罪 己○○犯三人以上共同以網際網路對公眾散布而犯詐欺取財罪，處有期徒刑壹年。     3,680元       19（起訴書附表編號22） Ｏ○○ 己○○、Ｎ○○、童○懿、「有毛病」、本案詐欺集團其餘成員 詐欺集團成員於106年3月9日16時5分許，在蝦皮拍賣佯稱出售手機云云，致告訴人Ｏ○○陷於錯誤，於右開時間前往匯款右開金額至陳○慧之兆豐銀行帳戶。 106年3月10日14時54分許  己○○於106年3月10日4時7分許，在新竹縣○○鄉○○路000號新豐鄉農會提款16,000元。 1.證人即告訴人Ｏ○○於警詢之證述（詳見Ｂ○107偵3815號卷三第431至433頁）。 2.Ｏ○○郵政跨行匯款申請書（詳見Ｂ○107偵3815號卷三第441頁）。 3.陳○慧兆豐銀行客戶存款往來交易明細表（詳見Ｂ○107偵27546號卷第105頁）。 4.車手取款照片（詳見竹檢107偵8768號卷第7頁）。 被告己○○分得640元 刑法第339條之4第1項第2款、第3款之三人以上共同以網際網路對公眾散布之詐欺取財罪 己○○犯三人以上共同以網際網路對公眾散布而犯詐欺取財罪，處有期徒刑壹年。未扣案之犯罪所得新臺幣陸佰肆拾元沒收，於全部或一部不能沒收或不宜執行沒收時，追徵其價額。     5,000元       20（起訴書附表編號23） Ｘ○○ Ｎ○○、童○懿、「有毛病」、本案詐欺集團其餘成員 詐欺集團成員於106年3月18日11時36分許，在蝦皮拍賣佯稱出售手機云云，致告訴人Ｘ○○陷於錯誤，於右開時間前往匯款右開金額至許○宏之郵局帳戶。 106年3月18日11時54分許 許○宏之中華郵政帳號00000000000000號帳戶（許○宏涉嫌幫助詐欺取財罪嫌部分，業經臺灣高雄地方法院以106年度簡字第3464號判決有罪確定） Ｎ○○於106年3月18日12時4分許，在中壢東興郵局提款10,000元。 1.證人即告訴人Ｘ○○於警詢之證述（詳見Ｂ○107偵3815號卷六第19至23頁）。 2.許○宏郵局歷史交易明細（詳見Ｂ○107偵3815號卷六第15頁）。 被告Ｎ○○分得400元 刑法第339條之4第1項第2款、第3款之三人以上共同以網際網路對公眾散布之詐欺取財罪 Ｎ○○犯三人以上共同以網際網路對公眾散布而犯詐欺取財罪，處有期徒刑壹年。未扣案之犯罪所得新臺幣肆佰元沒收，於全部或一部不能沒收或不宜執行沒收時，追徵其價額。     10,000元       21（起訴書附表編號24） Ｍ○○ Ｎ○○、童○懿、「有毛病」、本案詐欺集團其餘成員 詐欺集團成員於106年3月18日20時45分許，假冒惡魔手機殼網站員工佯稱訂單錯誤，要解除訂單云云，致告訴人Ｍ○○陷於錯誤，於右開時間前往匯款右開金額至楊○慈之郵局帳戶。 106年3月18日20時45分許 楊○慈之中華郵政帳號00000000000000號帳戶（楊○慈涉嫌幫助詐欺取財罪嫌部分，業經臺灣臺中地方檢察署檢察官以107年度偵字第12602號案件為不起訴處分） Ｎ○○於106年3月18日21時許，在萊爾富平鎮桃泉店提款40,000元。 1.證人即告訴人Ｍ○○於警詢之證述（詳見Ｂ○107偵3815號卷三第481至486頁）。 2.Ｍ○○ATM交易明細表（詳見Ｂ○107偵3815號卷三第491頁）。 3.楊○慈郵局帳戶歷史交易清單（詳見Ｂ○107偵3815號卷一第235頁）。 4.車手取款照片（詳見Ｂ○107偵3815號卷一第93頁）。 被告Ｎ○○分得1600元 刑法第339 條之4 第1 項第2 款之三人以上共同詐欺取財罪 Ｎ○○犯三人以上共同詐欺取財罪，處有期徒刑壹年。未扣案之犯罪所得新臺幣壹仟陸佰元沒收，於全部或一部不能沒收或不宜執行沒收時，追徵其價額。     9,989元       22（起訴書附表編號25） 馬○霆 Ｎ○○、童○懿、「有毛病」、本案詐欺集團其餘成員 詐欺集團成員於106年3月18日20時19分許，假冒金石堂書店員工佯稱訂單錯誤，復假冒郵局員工，要解除訂單云云，致告訴人馬○霆陷於錯誤，於右開時間前往匯款右開金額至楊○慈之郵局帳戶。 106年3月18日20時52分許   1.證人即告訴人馬○霆於警詢之證述（詳見Ｂ○107偵3815號卷三第517、519至521頁）。 2.馬○霆ATM交易明細表（詳見Ｂ○107偵3815號卷三第528頁）。 3.楊○慈郵局帳戶歷史交易清單（詳見Ｂ○107偵3815號卷一第235頁）。 被告Ｎ○○就此部所得已納入附表一編號21為計算。 刑法第339 條之4 第1 項第2 款之三人以上共同詐欺取財罪 Ｎ○○犯三人以上共同詐欺取財罪，處有期徒刑壹年。     2,989元       23（起訴書附表編號26） 巳○○ Ｎ○○、童○懿、「有毛病」、本案詐欺集團其餘成員 詐欺集團成員於106年3月18日19時46分許，假冒DEVIL CASE網站員工佯稱訂單錯誤，復假冒國泰世華銀行員工，要依指示轉帳云云，致告訴人巳○○陷於錯誤，於右開時間前往匯款右開金額至楊○慈之郵局帳戶。 106年3月18日20時37分許  Ｎ○○於106年3月18日20時44分許，在土地銀行平鎮分行提款39,000元。 1.證人即告訴人巳○○於警詢之證述（詳見Ｂ○107偵3815號卷三第497至500頁）。 2.巳○○ATM交易明細表（詳見Ｂ○107偵3815號卷三第510頁）。 3.楊○慈郵局帳戶歷史交易清單（詳見Ｂ○107偵3815號卷一第235頁）。 被告Ｎ○○分得1560元 刑法第339 條之4 第1 項第2 款之三人以上共同詐欺取財罪 Ｎ○○犯三人以上共同詐欺取財罪，處有期徒刑壹年。未扣案之犯罪所得新臺幣壹仟伍佰陸拾元沒收，於全部或一部不能沒收或不宜執行沒收時，追徵其價額。     26,985元       24（起訴書附表編號27） Ｚ○○ Ｎ○○、童○懿、「有毛病」、本案詐欺集團其餘成員 詐欺集團成員於106年3月18日20時39分許，在旋轉拍賣佯稱出售手機云云，致告訴人Ｚ○○陷於錯誤，於右開時間前往匯款右開金額至楊○慈之郵局帳戶。 106年3月18日20時39分許   1.證人即告訴人Ｚ○○於警詢之證述（詳見Ｂ○107偵3815號卷三第545、547頁）。 2.Ｚ○○網路銀行交易明細（詳見Ｂ○107偵3815號卷三第548頁）。 3.楊○慈郵局帳戶歷史交易清單（詳見Ｂ○107偵3815號卷一第235頁）。 被告Ｎ○○就此部所得已納入附表一編號23為計算。 刑法第339條之4第1項第2款、第3款之三人以上共同以網際網路對公眾散布之詐欺取財罪 Ｎ○○犯三人以上共同以網際網路對公眾散布而犯詐欺取財罪，處有期徒刑壹年。     13,000元       25（起訴書附表編號28） 李○瑋 Ｎ○○、童○懿、「有毛病」、本案詐欺集團其餘成員 詐欺集團成員於106年3月18日（起訴書附表誤載為「106年3月19日」，應予更正）某時，在露天拍賣佯稱出售相機云云，致告訴人李○瑋陷於錯誤，於右開時間前往匯款右開金額至楊○慈之郵局帳戶。 106年3月18日（起訴書附表誤載為「106年3月19日」，應予更正）某時許  Ｎ○○於106年3月18日某時許，在不詳地點提款15,000元（起訴書附表誤載為「於106年3月18日21時後列警示帳戶」，應予更正）。 1.證人即告訴人李○瑋於警詢之證述（詳見Ｂ○107偵3815號卷三第563至566頁）。 2.證人劉幼雲於警詢之證述（詳見Ｂ○107偵3815號卷三第567至568頁）。 3.丑○○ATM交易明細表（詳見Ｂ○107偵3815號卷三第576頁）。 4.楊○慈郵局帳戶歷史交易清單（詳見Ｂ○107偵3815號卷一第235頁）。 被告Ｎ○○分得600元 刑法第339條之4第1項第2款、第3款之三人以上共同以網際網路對公眾散布之詐欺取財罪 Ｎ○○犯三人以上共同以網際網路對公眾散布而犯詐欺取財罪，處有期徒刑壹年。未扣案之犯罪所得新臺幣陸佰元沒收，於全部或一部不能沒收或不宜執行沒收時，追徵其價額。     15,000元       26（起訴書附表編號29） ｆ○○ Ｎ○○、童○懿、「有毛病」、本案詐欺集團其餘成員 詐欺集團成員於106年3月19日19時19分許，假冒金石堂書店員工佯稱訂單錯誤，復假冒郵局員工，要解除訂單云云，致告訴人ｆ○○陷於錯誤，於右開時間前往匯款右開金額至楊○君之中國信託商業銀行帳戶。 106年3月19日19時45分許 楊○君之中國信託商業銀行帳號000000000000號帳戶（楊○君涉嫌幫助詐欺取財罪嫌部分，業經臺灣臺中地方檢察署檢察官以107年度偵字第12605號案件為不起訴處分） Ｎ○○於106年3月19日19時49分許，在平鎮南勢郵局提款20,000元（起訴書附表誤載為「4萬元」，應予更正)。 1.證人即告訴人ｆ○○於警詢之證述（詳見Ｂ○107偵3815號卷三第581、583至584頁）。 2.ｆ○○ATM交易明細表（詳見Ｂ○107偵3815號卷三第590頁）。 3.楊○君中國信託銀行帳戶存款交易明細（詳見Ｂ○107偵3815號卷一第163頁）。 4.車手取款照片（詳見Ｂ○107偵3815號卷一第97頁）。 被告Ｎ○○分得800元 刑法第339 條之4 第1 項第2 款之三人以上共同詐欺取財罪 Ｎ○○犯三人以上共同詐欺取財罪，處有期徒刑壹年。未扣案之犯罪所得新臺幣捌佰元沒收，於全部或一部不能沒收或不宜執行沒收時，追徵其價額。     15,012元       27（起訴書附表編號31） 辛○○ Ｎ○○、童○懿、「有毛病」、本案詐欺集團其餘成員 詐欺集團成員於106年3月19日18時24分許，假冒金石堂員工佯稱訂單錯誤，要取消訂單云云，致告訴人辛○○陷於錯誤，於右開時間前往匯款右開金額至林○璋之郵局帳戶。 106年3月19日20時5分許 林○璋之中華郵政帳號00000000000000號帳戶（林○璋涉嫌幫助詐欺部分，經臺灣高等法院臺中分院以107年度上易字第1078號判決無罪確定） Ｎ○○於106年3月19日20時13分許，在統一丰順門市提款30,000元。 1.證人即告訴人辛○○於警詢之證述（詳見Ｂ○107偵3815號卷三第623至625頁）。 2.辛○○ATM交易明細表（詳見Ｂ○107偵3815號卷三第635頁）。 3.林○璋郵局帳戶客戶歷史交易清單（詳見Ｂ○107偵3815號卷一第173頁）。 被告Ｎ○○分得1,200元 刑法第339 條之4 第1 項第2 款之三人以上共同詐欺取財罪 Ｎ○○犯三人以上共同詐欺取財罪，處有期徒刑壹年。未扣案之犯罪所得新臺幣壹仟貳佰元沒收，於全部或一部不能沒收或不宜執行沒收時，追徵其價額。     29,985元       28（起訴書附表編號32） ｇ○○ Ｎ○○、童○懿、「有毛病」、本案詐欺集團其餘成員 詐欺集團成員於106年3月19日21時12分許，假冒DEVIL CASE網站員工佯稱訂單錯誤，將分期付款，復假冒郵局員工，要依指示轉帳云云，致告訴人ｇ○○陷於錯誤，於右開時間前往匯款右開金額至林○璋之郵局帳戶。 106年3月19日21時41分許  Ｎ○○於106年3月19日21時53分許，在0K便利商店楊梅埔心門市提款40,000元。 1.證人即告訴人ｇ○○倫於警詢之證述（詳見Ｂ○107偵3815號卷四第239至241頁）。 2.ｇ○○ATM交易明細表（詳見Ｂ○107偵3815號卷四第243頁）。 3.林○璋郵局帳戶客戶歷史交易清單（詳見Ｂ○107偵3815號卷一第173頁）。 被告Ｎ○○分得1,600元 刑法第339 條之4 第1 項第2 款之三人以上共同詐欺取財罪 Ｎ○○犯三人以上共同詐欺取財罪，處有期徒刑壹年。未扣案之犯罪所得新臺幣壹仟陸佰元沒收，於全部或一部不能沒收或不宜執行沒收時，追徵其價額。     29,985元       29（起訴書附表編號33） 宇○○ Ｎ○○、童○懿、「有毛病」、本案詐欺集團其餘成員 詐欺集團成員於106年3月22日17時45分許，假冒臺北市偵查隊警察佯稱所報詐騙案件已破案，將退回被詐騙款，復假冒中國信託銀行人員，要依指示無摺存款云云，致告訴人宇○○陷於錯誤，於右開時間前往匯款右開金額至藍○薇之玉山銀行帳戶。 106年3月22日19時許 藍○薇之玉山銀行帳號0000000000000號帳戶（藍○薇涉嫌幫助詐欺取財罪嫌部分，業經臺灣臺中地方檢察署檢察官以107年度偵字第12625號案件為不起訴處分） Ｎ○○於106年3月22日19時13分許，在中壢南園郵局提款15,000元。 1.證人即告訴人宇○○於警詢之證述（詳見Ｂ○107偵3815號卷四第293、295至296頁）。 2.藍○薇玉山銀行歷史交易明細（詳見Ｂ○107偵3815號卷一第189頁）。 3.車手取款照片（詳見Ｂ○107偵3815號卷一第124頁）。 被告Ｎ○○分得600元 刑法第339 條之4 第1 項第2 款之三人以上共同詐欺取財罪 Ｎ○○犯三人以上共同詐欺取財罪，處有期徒刑壹年。未扣案之犯罪所得新臺幣陸佰元沒收，於全部或一部不能沒收或不宜執行沒收時，追徵其價額。     15,000元       30（起訴書附表編號34） 子○○ Ｎ○○、童○懿、「有毛病」、本案詐欺集團其餘成員 詐欺集團成員於106年3月22日11時許，在旋轉拍賣佯稱出售商品云云，致告訴人子○○陷於錯誤，於右開時間前往匯款右開金額至藍○薇之玉山銀行帳戶。 106年3月22日12時9分許  Ｎ○○於106年3月22日12時17分許，在土地銀行中壢分行提款14,000元。 1.證人即告訴人子○○於警詢之證述（詳見Ｂ○107偵3815號卷四第303、305頁）。 2.子○○ATM交易明細表（詳見Ｂ○107偵3815號卷四第314頁）。 3.藍○薇玉山銀行歷史交易明細（詳見Ｂ○107偵3815號卷一第189頁）。 4.車手取款照片（詳見Ｂ○107偵3815號卷一第123頁）。 被告Ｎ○○分得560元 刑法第339條之4第1項第2款、第3款之三人以上共同以網際網路對公眾散布之詐欺取財罪 Ｎ○○犯三人以上共同以網際網路對公眾散布而犯詐欺取財罪，處有期徒刑壹年。未扣案之犯罪所得新臺幣伍佰陸拾元沒收，於全部或一部不能沒收或不宜執行沒收時，追徵其價額。     14,500元       31（起訴書附表編號35） Ｆ○○ Ｎ○○、童○懿、「有毛病」、本案詐欺集團其餘成員 詐欺集團成員於106年3月23日13時，在蝦皮拍賣佯稱出售嬰兒推車云云，致告訴人Ｆ○○陷於錯誤，於右開時間前往匯款右開金額至藍○薇之玉山銀行帳戶。 106年3月22日13時許  Ｎ○○於106年3月22日14時2分許，在統一開立門市提款20,000元。 1.證人即告訴人Ｆ○○於警詢之證述（詳見Ｂ○107偵3815號卷四第339、341至343頁）。 2.Ｆ○○網路即時轉帳結果截圖（詳見Ｂ○107偵3815號卷四第344頁）。 3.藍○薇玉山銀行歷史交易明細（詳見Ｂ○107偵3815號卷一第189頁）。 被告Ｎ○○分得800元 刑法第339條之4第1項第2款、第3款之三人以上共同以網際網路對公眾散布之詐欺取財罪 Ｎ○○犯三人以上共同以網際網路對公眾散布而犯詐欺取財罪，處有期徒刑壹年。未扣案之犯罪所得新臺幣捌佰元沒收，於全部或一部不能沒收或不宜執行沒收時，追徵其價額。     10,000元       32（起訴書附表編號36） 壬○○ Ｎ○○、童○懿、「有毛病」、本案詐欺集團其餘成員 詐欺集團成員於106年3月23日某時，在旋轉拍賣佯稱出售IPAD云云，致告訴人壬○○陷於錯誤，於右開時間前往匯款右開金額至藍○薇之玉山銀行帳戶。 106年3月22日14時1分許（起訴書附表誤載為「106年3月23日14時1分」，業經檢察官當庭更正）  Ｎ○○於106年3月22日14時3分許，在統一開立門市提款11,000元。 1.證人即告訴人壬○○於警詢之證述（詳見Ｂ○107偵3815號卷四第329、331至332頁）。 2.藍○薇玉山銀行歷史交易明細（詳見Ｂ○107偵3815號卷一第189頁）。 被告Ｎ○○分得440元 刑法第339條之4第1項第2款、第3款之三人以上共同以網際網路對公眾散布之詐欺取財罪 Ｎ○○犯三人以上共同以網際網路對公眾散布而犯詐欺取財罪，處有期徒刑壹年。未扣案之犯罪所得新臺幣肆佰肆拾元沒收，於全部或一部不能沒收或不宜執行沒收時，追徵其價額。     9,000元       33（起訴書附表編號37） Ｖ○○ Ｎ○○、童○懿、「有毛病」、本案詐欺集團其餘成員 詐欺集團成員於106年3月21日15時許，在蝦皮拍賣佯稱出售液晶電視云云，致告訴人Ｖ○○陷於錯誤，於右開時間前往匯款右開金額至藍○薇之玉山銀行帳戶。 106年3月22日13時48分許   1.證人即告訴人Ｖ○○於警詢之證述（詳見Ｂ○107偵3815號卷四第359、361至362頁）。 2.Ｖ○○ATM交易明細表（詳見Ｂ○107偵3815號卷四第366頁）。 3.藍○薇玉山銀行歷史交易明細（詳見Ｂ○107偵3815號卷一第189頁）。 被告Ｎ○○就此部所得已納入附表一編號32為計算。 刑法第339條之4第1項第2款、第3款之三人以上共同以網際網路對公眾散布之詐欺取財罪 Ｎ○○犯三人以上共同以網際網路對公眾散布而犯詐欺取財罪，處有期徒刑壹年。     8,000元       34（起訴書附表編號38） 玄○○ Ｎ○○、童○懿、「有毛病」、本案詐欺集團其餘成員 詐欺集團成員於106年3月21日17時許，在網路賣場PCHOME商店街佯稱出售電腦零件云云，致告訴人玄○○陷於錯誤，於右開時間前往匯款右開金額至藍○薇之玉山銀行帳戶。 106年3月22日17時1分許  Ｎ○○於106年3月22日17時7分許，在華南銀行平鎮分行提款17,000元。 1.證人即告訴人玄○○於警詢之證述（詳見Ｂ○107偵3815號卷四第347、349頁）。 2.玄○○ATM交易明細表（詳見Ｂ○107偵3815號卷四第354頁）。 3.藍○薇玉山銀行歷史交易明細（詳見Ｂ○107偵3815號卷一第189頁）。 被告Ｎ○○分得680元 刑法第339條之4第1項第2款、第3款之三人以上共同以網際網路對公眾散布之詐欺取財罪 Ｎ○○犯三人以上共同以網際網路對公眾散布而犯詐欺取財罪，處有期徒刑壹年。未扣案之犯罪所得新臺幣陸佰捌拾元沒收，於全部或一部不能沒收或不宜執行沒收時，追徵其價額。     14,000元       35（起訴書附表編號39） Ｐ○○ Ｎ○○、童○懿、「有毛病」、本案詐欺集團其餘成員 詐欺集團成員於106年3月23日17時17分許，假冒臺北市刑大員警佯稱所報詐騙案件已破案，將退回被詐騙款，復假冒銀行人員，要依指示匯款云云，致告訴人Ｐ○○陷於錯誤，於右開時間前往匯款右開金額至宋○儀之郵局帳戶。 106年3月23日18時45分許 宋○儀之中華郵政帳號00000000000000號帳戶（宋○儀涉嫌幫助詐欺取財罪嫌部分，業經臺灣屏東地方檢察署檢察官以106年度偵字第3823號案件為不起訴處分） Ｎ○○於106年3月23日18時49分許，在平鎮郵局提款30,000元。 1.證人即告訴人黃延順於警詢之證述（詳見Ｂ○107偵3815號卷四第461、463頁）。 2.黃延順ATM交易明細表（詳見Ｂ○107偵3815號卷四第471頁）。 3.宋○儀郵局帳戶客戶歷史交易清單（詳見Ｂ○107偵3815號卷一第277頁）。 4.車手取款照片（詳見本院卷二第131頁）。 被告Ｎ○○分得1,200元 刑法第339 條之4 第1 項第2 款之三人以上共同詐欺取財罪 Ｎ○○犯三人以上共同詐欺取財罪，處有期徒刑壹年。未扣案之犯罪所得新臺幣壹仟貳佰元沒收，於全部或一部不能沒收或不宜執行沒收時，追徵其價額。     29,985元       36（起訴書附表編號40） Ｇ○○ Ｎ○○、童○懿、「有毛病」、本案詐欺集團其餘成員 詐欺集團成員於106年3月23日16時25分許，在旋轉拍賣佯稱出售皮夾云云，致告訴人Ｇ○○陷於錯誤，於右開時間前往匯款右開金額至宋○儀之郵局帳戶。 106年3月23日16時25分許  Ｎ○○於106年3月23日16時32分許，在全家平鎮南勢門市提款15,000元。 1.證人即告訴人Ｇ○○於警詢之證述（詳見Ｂ○107偵3815號卷四第一477至479頁）。 2.Ｇ○○網路銀行交易明細（詳見Ｂ○107偵3815號卷四第一491頁）。 3.宋○儀郵局帳戶客戶歷史交易清單（詳見Ｂ○107偵3815號卷一第277頁）。 被告Ｎ○○分得600元 刑法第339條之4第1項第2款、第3款之三人以上共同以網際網路對公眾散布之詐欺取財罪 Ｎ○○犯三人以上共同以網際網路對公眾散布而犯詐欺取財罪，處有期徒刑壹年。未扣案之犯罪所得新臺幣陸佰元沒收，於全部或一部不能沒收或不宜執行沒收時，追徵其價額。     15,000元       37（起訴書附表編號41） ｃ○○ Ｎ○○、童○懿、「有毛病」、本案詐欺集團其餘成員 詐欺集團成員於106年3月23日10時40分許，在蝦皮拍賣佯稱出售除濕機云云，致告訴人ｃ○○陷於錯誤，於右開時間前往匯款右開金額至宋○儀之郵局帳戶。 106年3月23日12時47分許  Ｎ○○於106年3月23日12時48分許，在統一新中華門市提款10,000元。 1.證人即告訴人ｃ○○於警詢之證述（詳見Ｂ○107偵3815號卷四第3、5頁）。 2.ｃ○○ATM交易明細表（詳見Ｂ○107偵3815號卷四第8頁）。 3.宋○儀郵局帳戶客戶歷史交易清單（詳見Ｂ○107偵3815號卷一第277頁）。 被告Ｎ○○分得400元 刑法第339條之4第1項第2款、第3款之三人以上共同以網際網路對公眾散布之詐欺取財罪 Ｎ○○犯三人以上共同以網際網路對公眾散布而犯詐欺取財罪，處有期徒刑壹年。未扣案之犯罪所得新臺幣肆佰元沒收，於全部或一部不能沒收或不宜執行沒收時，追徵其價額。     4,460元       38（起訴書附表編號42） 寅○○ Ｎ○○、童○懿、「有毛病」、本案詐欺集團其餘成員 詐欺集團成員於106年3月23日13時許，在蝦皮拍賣佯稱出售IPHONE手機云云，致告訴人寅○○陷於錯誤，於右開時間前往匯款右開金額至宋○儀之郵局帳戶。 106年3月23日13時許  Ｎ○○於106年3月23日13時20分許，在平鎮北勢郵局提款24,000元。 1.證人即告訴人寅○○於警詢之證述（詳見Ｂ○107偵3815號卷四第13、15頁）。 2.寅○○網路銀行交易明細（詳見Ｂ○107偵3815號卷四第21頁）。 3.宋○儀郵局帳戶客戶歷史交易清單（詳見Ｂ○107偵3815號卷一第277頁）。 4.車手取款照片（詳見Ｂ○107偵3815號卷一第121頁）。 被告Ｎ○○分得960元 刑法第339條之4第1項第2款、第3款之三人以上共同以網際網路對公眾散布之詐欺取財罪 Ｎ○○犯三人以上共同以網際網路對公眾散布而犯詐欺取財罪，處有期徒刑壹年。未扣案之犯罪所得新臺幣玖佰陸拾元沒收，於全部或一部不能沒收或不宜執行沒收時，追徵其價額。     8,000元       39（起訴書附表編號43） 陳○萍 Ｎ○○、童○懿、「有毛病」、本案詐欺集團其餘成員 詐欺集團成員於106年3月23日某時，在旋轉拍賣佯稱出售手機云云，致告訴人陳○萍陷於錯誤，於右開時間前往匯款右開金額至宋○儀之郵局帳戶。 106年3月23日14時14分許   1.證人即告訴人陳○萍於警詢之證述（詳見本院卷二第111至113頁）。 2.宋○儀郵局帳戶客戶歷史交易清單（詳見Ｂ○107偵3815號卷一第277頁）。 3.車手取款照片（詳見本院卷二第133頁）。 被告Ｎ○○就此部所得已納入附表一編號38為計算。 刑法第339條之4第1項第2款、第3款之三人以上共同以網際網路對公眾散布之詐欺取財罪 Ｎ○○犯三人以上共同以網際網路對公眾散布而犯詐欺取財罪，處有期徒刑壹年。     6,500元       40（起訴書附表編號44） 乙○○ Ｎ○○、童○懿、「有毛病」、本案詐欺集團其餘成員 詐欺集團成員於106年3月25日1時15分，在旋轉拍賣佯稱出售IPHONE手機云云，致告訴人乙○○陷於錯誤，於右開時間前往匯款右開金額至黃○穎之郵局號帳戶。 106年3月25日12時4分許 黃○穎之中華郵政帳號00000000000000號帳戶（黃○穎涉嫌幫助詐欺取財罪嫌部分，業經臺灣橋頭地方檢察署檢察官以107年度偵字第5479號案件為不起訴處分） Ｎ○○於106年3月25日12時21分許，在平鎮山仔頂郵局提款20,000元。 1.證人即告訴人乙○○於警詢之證述（詳見Ｂ○107偵3815號卷四第65至67頁）。 2.乙○○ATM交易明細表（詳見Ｂ○107偵3815號卷四第74頁）。 3.黃○穎郵局帳戶客戶歷史交易清單（詳見Ｂ○107偵3815號卷一第213頁）。 4.車手取款照片（詳見Ｂ○107偵3815號卷一第91頁）。 被告Ｎ○○分得800元 刑法第339條之4第1項第2款、第3款之三人以上共同以網際網路對公眾散布之詐欺取財罪 Ｎ○○犯三人以上共同以網際網路對公眾散布而犯詐欺取財罪，處有期徒刑壹年。未扣案之犯罪所得新臺幣捌佰元沒收，於全部或一部不能沒收或不宜執行沒收時，追徵其價額。     12,000元       41（起訴書附表編號45） 天○○ Ｎ○○、童○懿、「有毛病」、本案詐欺集團其餘成員 詐欺集團成員於106年3月25日9時30分，在奇摩拍賣佯稱出售Apple Watch兌換券云云，致告訴人天○○陷於錯誤，於右開時間前往匯款右開金額至黃○穎之郵局號帳戶。 106年3月25日9時30分許  Ｎ○○於106年3月25日10時40分許，在全家平鎮南勢門市提款8,000元。 1.證人即告訴人天○○於警詢之證述（詳見Ｂ○107偵3815號卷四第79、81、83頁）。 2.天○○網路銀行交易紀錄擷取畫面（詳見Ｂ○107偵3815號卷四第97頁）。 3.黃○穎郵局帳戶客戶歷史交易清單（詳見Ｂ○107偵3815號卷一第213頁）。 被告Ｎ○○分得320元 刑法第339條之4第1項第2款、第3款之三人以上共同以網際網路對公眾散布之詐欺取財罪 Ｎ○○犯三人以上共同以網際網路對公眾散布而犯詐欺取財罪，處有期徒刑壹年。未扣案之犯罪所得新臺幣參佰貳拾元沒收，於全部或一部不能沒收或不宜執行沒收時，追徵其價額。     8,500元       42（起訴書附表編號46） Ｋ○○ Ｎ○○、童○懿、「有毛病」、本案詐欺集團其餘成員 詐欺集團成員於106年3月25日14時30分，在蝦皮拍賣佯稱出售筆電云云，致告訴人Ｋ○○陷於錯誤，於右開時間前往匯款右開金額至黃○穎之郵局號帳戶。 106年3月25日14時39分許  Ｎ○○於106年3月25日14時58分許，在平鎮山仔頂郵局提款19,000元。 1.證人即告訴人Ｋ○○於警詢之證述（詳見Ｂ○107偵3815號卷四第183、185至186頁）。 2.黃○穎郵局帳戶客戶歷史交易清單（詳見Ｂ○107偵3815號卷一第213頁）。 3.車手取款照片（詳見Ｂ○107偵3815號卷一第91頁）。 被告Ｎ○○分得760元 刑法第339條之4第1項第2款、第3款之三人以上共同以網際網路對公眾散布之詐欺取財罪 Ｎ○○犯三人以上共同以網際網路對公眾散布而犯詐欺取財罪，處有期徒刑壹年。未扣案之犯罪所得新臺幣柒佰陸拾元沒收，於全部或一部不能沒收或不宜執行沒收時，追徵其價額。     19,000元       43（起訴書附表編號47） 宙○○ Ｎ○○、童○懿、「有毛病」、本案詐欺集團其餘成員 詐欺集團成員於106年3月26日15時44分許，假冒JOYCE SHOP網站員工佯稱訂單錯誤，將多扣款，復假冒郵局員工，要依指示轉帳云云，致告訴人宙○○陷於錯誤，於右開時間前往匯款右開金額至莊○雯之郵局號帳戶。 106年3月26日16時54分許 莊○雯之中華郵政帳號00000000000000號帳戶（莊○雯涉嫌幫助詐欺取財罪嫌部分，業經臺灣嘉義地方法院以107年度嘉原簡字第19號判決有罪確定） Ｎ○○於106年3月26日16時59分許，在不明地點提款30,000元。 1.證人即告訴人宙○○於警詢之證述（詳見Ｂ○107偵3815號卷四第195、197至198頁）。 2.宙○○交易明細表（詳見Ｂ○107偵3815號卷四第208頁）。 3.莊○雯郵局帳戶客戶歷史交易清單（詳見Ｂ○107偵3815號卷一第245頁）。 被告Ｎ○○分得1,200元 刑法第339 條之4 第1 項第2 款之三人以上共同詐欺取財罪 Ｎ○○犯三人以上共同詐欺取財罪，處有期徒刑壹年。未扣案之犯罪所得新臺幣壹仟貳佰元沒收，於全部或一部不能沒收或不宜執行沒收時，追徵其價額。     29,985元       44（起訴書附表編號48） 丙○○ Ｎ○○、童○懿、「有毛病」、本案詐欺集團其餘成員 詐欺集團成員於106年3月26日12時許，在蝦皮拍賣佯稱出售乾衣機云云，致告訴人丙○○陷於錯誤，於右開時間前往匯款右開金額至莊○雯之郵局號帳戶。 106年3月26日12時39分許  Ｎ○○於106年3月26日13時19分許，在全家平鎮南勢門市提款4,000元。 1.證人即告訴人余○璋於警詢之證述（詳見Ｂ○107偵3815號卷四第211至212頁）。 2.余○璋網路交易明細翻拍照片（詳見Ｂ○107偵3815號卷四第217頁）。 3.莊○雯郵局帳戶客戶歷史交易清單（詳見Ｂ○107偵3815號卷一第245頁）。 被告Ｎ○○分得160元 刑法第339條之4第1項第2款、第3款之三人以上共同以網際網路對公眾散布之詐欺取財罪 Ｎ○○犯三人以上共同以網際網路對公眾散布而犯詐欺取財罪，處有期徒刑壹年。未扣案之犯罪所得新臺幣壹佰陸拾元沒收，於全部或一部不能沒收或不宜執行沒收時，追徵其價額。     4,000元       45（起訴書附表編號49） 酉○○ Ｎ○○、童○懿、「有毛病」、本案詐欺集團其餘成員 詐欺集團成員於106年3月26日12時許，在蝦皮拍賣佯稱出售手機與相機云云，致告訴人酉○○陷於錯誤，於右開時間前往匯款右開金額至莊○雯之郵局號帳戶。 106年3月26日13時9分許  Ｎ○○於106年3月26日13時18分許，在全家平鎮南勢門市提款20,000元。 1.證人即告訴人酉○○於警詢之證述（詳見Ｂ○107偵3815號卷四第221、223頁）。 2.酉○○網路交易明細擷取畫面（詳見Ｂ○107偵3815號卷四第225頁）。 3.莊○雯郵局帳戶客戶歷史交易清單（詳見Ｂ○107偵3815號卷一第245頁）。 被告Ｎ○○分得800元 刑法第339條之4第1項第2款、第3款之三人以上共同以網際網路對公眾散布之詐欺取財罪 Ｎ○○犯三人以上共同以網際網路對公眾散布而犯詐欺取財罪，處有期徒刑壹年。未扣案之犯罪所得新臺幣捌佰元沒收，於全部或一部不能沒收或不宜執行沒收時，追徵其價額。     19,100元       46（起訴書附表編號50） 黃○○ Ｎ○○、童○懿、「有毛病」、本案詐欺集團其餘成員 詐欺集團成員於106年3月26日13時許，在蝦皮拍賣佯稱出售手機云云，致告訴人黃○○陷於錯誤，於右開時間前往匯款右開金額至莊○雯之郵局號帳戶。 106年3月26日16時2分許  Ｎ○○於106年3月26日16時8分許，在中壢普仁郵局提款16,000元。 1.證人即告訴人黃○○於警詢之證述（詳見Ｂ○107偵3815號卷五第7、9頁）。 2.黃○○交易明細表（詳見Ｂ○107偵3815號卷五第16頁）。 3.莊○雯郵局帳戶客戶歷史交易清單（詳見Ｂ○107偵3815號卷一第245頁）。 被告Ｎ○○分得640元 刑法第339條之4第1項第2款、第3款之三人以上共同以網際網路對公眾散布之詐欺取財罪 Ｎ○○犯三人以上共同以網際網路對公眾散布而犯詐欺取財罪，處有期徒刑壹年。未扣案之犯罪所得新臺幣陸佰肆拾元沒收，於全部或一部不能沒收或不宜執行沒收時，追徵其價額。     7,700元       47（起訴書附表編號51） Ｔ○○ Ｎ○○、童○懿、「有毛病」、本案詐欺集團其餘成員 詐欺集團成員於106年3月26日8時許，在蝦皮拍賣佯稱出售手機云云，致告訴人Ｔ○○陷於錯誤，於右開時間前往匯款右開金額至莊○雯之郵局號帳戶。 106年3月26日15時30分許   1.證人即告訴人Ｔ○○於警詢之證述（詳見Ｂ○107偵3815號卷五第27、29頁）。 2.Ｔ○○交易明細表（詳見Ｂ○107偵3815號卷五第37頁）。 3.莊○雯郵局帳戶客戶歷史交易清單（詳見Ｂ○107偵3815號卷一第245頁）。 4.車手取款照片（詳見Ｂ○107偵3815號卷一第119至120頁）。 被告Ｎ○○就此部所得已納入附表一編號46為計算。 刑法第339條之4第1項第2款、第3款之三人以上共同以網際網路對公眾散布之詐欺取財罪 Ｎ○○犯三人以上共同以網際網路對公眾散布而犯詐欺取財罪，處有期徒刑壹年。     4,500元       48（起訴書附表編號52） 辰○○ Ｎ○○、童○懿、「有毛病」、本案詐欺集團其餘成員 詐欺集團成員於106年3月26日11時24分許，在蝦皮拍賣佯稱出售營養品云云，致告訴人辰○○陷於錯誤，於右開時間前往匯款右開金額至莊○雯之郵局號帳戶。 106年3月26日11時24分許  Ｎ○○於106年3月26日11時51分許，在平鎮山仔頂郵局郵局提款11,000元。 1.證人即告訴人辰○○於警詢之證述（詳見Ｂ○107偵3815號卷五第39、41至42頁）。 2.辰○○交易明細表（詳見Ｂ○107偵3815號卷五第49頁）。 3.莊○雯郵局帳戶客戶歷史交易清單（詳見Ｂ○107偵3815號卷一第245頁）。 被告Ｎ○○分得440元 刑法第339條之4第1項第2款、第3款之三人以上共同以網際網路對公眾散布之詐欺取財罪 Ｎ○○犯三人以上共同以網際網路對公眾散布而犯詐欺取財罪，處有期徒刑壹年。未扣案之犯罪所得新臺幣肆佰肆拾元沒收，於全部或一部不能沒收或不宜執行沒收時，追徵其價額。     7,000元       49（起訴書附表編號53） 亥○○ Ｎ○○、童○懿、「有毛病」、本案詐欺集團其餘成員 詐欺集團成員於106年4月1日15時30分許，假冒DEVIL CASE網站員工佯稱訂單錯誤，將分期付款12期，復假冒郵局員工，要依指示轉帳云云，致告訴人亥○○陷於錯誤，於右開時間前往匯款右開金額至陳○嬌之郵局帳戶。 106年4月1日16時54分許 陳○嬌之中華郵政帳號00000000000000號帳戶（陳○嬌涉嫌幫助詐欺取財罪嫌部分，業經臺灣桃園地方檢察署檢察官以106年度偵字第25594號案件為不起訴處分） Ｎ○○於106年4月1日16時56分許，在不詳地點提款60,000元。 1.證人即告訴人亥○○於警詢之證述（詳見Ｂ○107偵3815號卷五第51、53至54頁）。 2.亥○○交易明細表（詳見Ｂ○107偵3815號卷五第65頁）。 3.陳○嬌郵局帳戶客戶歷史交易清單（詳見Ｂ○107偵3815號卷一第227頁）。 被告Ｎ○○分得2,400元 刑法第339 條之4 第1 項第2 款之三人以上共同詐欺取財罪 Ｎ○○犯三人以上共同詐欺取財罪，處有期徒刑壹年。未扣案之犯罪所得新臺幣貳仟肆佰元沒收，於全部或一部不能沒收或不宜執行沒收時，追徵其價額。     29,985元       50（起訴書附表編號54） Ｊ○○ Ｎ○○、童○懿、「有毛病」、本案詐欺集團其餘成員 詐欺集團成員於106年4月1日16時許，假冒DEVIL CASE網站員工佯稱訂單錯誤，多訂購20組商品，復假冒台新銀行員工，要依指示轉帳云云，致告訴人Ｊ○○陷於錯誤，於右開時間前往匯款右開金額至陳○嬌之郵局帳戶。 106年4月1日16時52分許   1.證人即告訴人Ｊ○○於警詢之證述（詳見Ｂ○107偵3815號卷五第67、69至70頁）。 2.Ｊ○○交易明細表（詳見Ｂ○107偵3815號卷五第76頁）。 3.陳○嬌郵局帳戶客戶歷史交易清單（詳見Ｂ○107偵3815號卷一第227頁）。 被告Ｎ○○就此部所得已納入附表一編號49為計算。 刑法第339 條之4 第1 項第2 款之三人以上共同詐欺取財罪 Ｎ○○犯三人以上共同詐欺取財罪，處有期徒刑壹年。     29,989元       
51（起訴書附表編號56） Ｙ○○ 申○○、Ｎ○○、童○懿、「有毛病」、本案詐欺集團其餘成員 詐欺集團成員於106年3月20日18時8分許，假冒DEVIL CASE網站員工佯稱訂單錯誤，將連續扣款，復假冒中信銀行員工，要依指示跨行存款云云，致告訴人Ｙ○○陷於錯誤，於右開時間前往匯款右開金額至周○祥之台灣新光銀行帳戶。 106年3月20日19時5分許  周○祥之台灣新光銀行帳號0000000000000號帳戶（周○祥涉嫌幫助詐欺取財罪嫌部分，業經臺灣臺中地方檢察署檢察官以106年度偵字第33531號、107年度偵字第10800號案件為不起訴處分） 申○○於106年3月20日19時11分許，在全家平鎮義興門市提款18,000元。 1.證人即告訴人Ｙ○○於警詢之證述（詳見Ｂ○107偵3815號卷五第97至98頁）。 2.Ｙ○○交易明細表（詳見Ｂ○107偵3815號卷五第107頁）。 3.周○祥台灣新光銀行交易明細資料（詳見Ｂ○107偵3815號卷一第207頁）。 被告申○○分得360元 刑法第339 條之4 第1 項第2 款之三人以上共同詐欺取財罪 申○○犯三人以上共同詐欺取財罪，處有期徒刑壹年。未扣案之犯罪所得新臺幣參佰陸拾元沒收，於全部或一部不能沒收或不宜執行沒收時，追徵其價額。     17,985元       52（起訴書附表編號57） ｈ○○ 申○○、Ｎ○○、童○懿、「有毛病」、本案詐欺集團其餘成員 詐欺集團成員於106年3月16日23時許，在蝦皮拍賣佯稱出售運動攝影機云云，致告訴人ｈ○○陷於錯誤，於右開時間前往匯款右開金額至周○祥之台灣新光銀行帳戶。 106年3月20日19時許   申○○於106年3月20日19時33分許，在聯邦銀行北中壢分行提款10,000元。 1.證人即告訴人ｈ○○於警詢之證述（詳見Ｂ○107偵3815號卷五第113、115至116頁）。 2.ｈ○○LINE對話紀錄翻拍照片（有網路交易明細擷圖）（詳見Ｂ○107偵3815號卷五第123頁）。 3.周○祥台灣新光銀行交易明細資料（詳見Ｂ○107偵3815號卷一第207頁）。 4.車手取款照片（詳見Ｂ○107偵3815號卷一第118頁）。 被告申○○分得200元 刑法第339條之4第1項第2款、第3款之三人以上共同以網際網路對公眾散布之詐欺取財罪 申○○犯三人以上共同以網際網路對公眾散布而犯詐欺取財罪，處有期徒刑壹年。未扣案之犯罪所得新臺幣貳佰元沒收，於全部或一部不能沒收或不宜執行沒收時，追徵其價額。     10,000元       53（起訴書附表編號58） 陳○ 申○○、Ｎ○○、童○懿、「有毛病」、本案詐欺集團其餘成員 詐欺集團成員於106年3月15日17時8分許，在露天拍賣佯稱出售遊戲光碟云云，致告訴人陳○陷於錯誤，於右開時間前往匯款右開金額至周○祥之台中商業銀行帳戶。 106年3月20日11時57分許 周○祥之台中商業銀行帳號000000000000號帳戶（周○祥涉嫌幫助詐欺取財罪嫌部分，業經臺灣臺中地方檢察署檢察官以106年度偵字第33531號、107年度偵字第10800號案件為不起訴處分） 申○○於106年3月20日12時38分許，在萊爾富平鎮桃軍門市提款5,000元。 1.證人即告訴人陳○法定代理人庚○○於警詢之證述（詳見Ｂ○107偵3815號卷四第371至373頁）。 2.陳○郵政跨行匯款申請書（詳見Ｂ○107偵3815號卷四第379頁）。 3.周○祥台中商業銀行台幣交易明細（詳見Ｂ○107偵3815號卷一第199頁）。 4.車手取款照片（詳見Ｂ○107偵3815號卷一第115頁）。 被告申○○分得100元 刑法第339條之4第1項第2款、第3款之三人以上共同以網際網路對公眾散布之詐欺取財罪 申○○犯三人以上共同以網際網路對公眾散布而犯詐欺取財罪，處有期徒刑壹年。未扣案之犯罪所得新臺幣壹佰元沒收，於全部或一部不能沒收或不宜執行沒收時，追徵其價額。     8,000元       54（起訴書附表編號59） Ｗ○○ 申○○、Ｎ○○、童○懿、「有毛病」、本案詐欺集團其餘成員 詐欺集團成員於106年3月20日12時38分許，在露天拍賣佯稱出售空氣清淨機云云，致告訴人Ｗ○○陷於錯誤，於右開時間前往匯款右開金額至周○祥之台中商業銀行帳戶。 106年3月20日13時13分許  申○○於106年3月20日13時30分許，在萊爾富湖口長安門市提款20,000元。 1.證人即告訴人Ｗ○○於警詢之證述（詳見Ｂ○107偵3815號卷四第385至387頁）。 2.Ｗ○○中國信託網路銀行存款明細查詢（詳見Ｂ○107偵3815號卷四第394頁）。 3.周○祥台中商業銀行台幣交易明細（詳見Ｂ○107偵3815號卷一第199頁）。 4.車手取款照片（詳見Ｂ○107偵3815號卷一第115頁）。 被告申○○分得400元 刑法第339條之4第1項第2款、第3款之三人以上共同以網際網路對公眾散布之詐欺取財罪 申○○犯三人以上共同以網際網路對公眾散布而犯詐欺取財罪，處有期徒刑壹年。未扣案之犯罪所得新臺幣肆佰元沒收，於全部或一部不能沒收或不宜執行沒收時，追徵其價額。     8,000元       55（起訴書附表編號60） Ｕ○○ 申○○、Ｎ○○、童○懿、「有毛病」、本案詐欺集團其餘成員 詐欺集團成員於106年3月19日17時許，在蝦皮拍賣佯稱出售電視機云云，致告訴人Ｕ○○陷於錯誤，於右開時間前往匯款右開金額至周○祥之台中商業銀行帳戶。 106年3月20日13時26分許   1.證人即告訴人Ｕ○○於警詢之證述（詳見Ｂ○107偵3815號卷四第447、449至450頁）。 2.Ｕ○○網路交易明細擷取畫面（詳見Ｂ○107偵3815號卷四第445頁）。 3.周○祥台中商業銀行台幣交易明細（詳見Ｂ○107偵3815號卷一第199頁）。 4.車手取款照片（詳見Ｂ○107偵3815號卷一第115頁）。 被告申○○就此部所得已納入附表一編號54為計算。 刑法第339條之4第1項第2款、第3款之三人以上共同以網際網路對公眾散布之詐欺取財罪 申○○犯三人以上共同以網際網路對公眾散布而犯詐欺取財罪，處有期徒刑壹年。     7,000元       56（起訴書附表編號61） 戊○○ 申○○、Ｎ○○、童○懿、「有毛病」、本案詐欺集團其餘成員 詐欺集團成員於106年3月18日15時40分許，假冒DEVIL CASE網站員工佯稱訂單錯誤，將分期付款，復假冒郵局員工，要依指示轉帳云云，致告訴人戊○○陷於錯誤，於右開時間前往匯款右開金額至周○祥之台中商業銀行帳戶。 106年3月20日15時38分許  申○○於106年3月20日15時46分許，在不詳地點提款20,000元。 1.證人即告訴人戊○○於警詢之證述（詳見Ｂ○107偵3815號卷四第403至412頁）。 2.周○祥台中商業銀行台幣交易明細（詳見Ｂ○107偵3815號卷一第199頁）。 3.車手取款照片（詳見Ｂ○107偵3815號卷一第115頁）。 被告申○○分得600元 刑法第339 條之4 第1 項第2 款之三人以上共同詐欺取財罪 申○○犯三人以上共同詐欺取財罪，處有期徒刑壹年。未扣案之犯罪所得新臺幣陸佰元沒收，於全部或一部不能沒收或不宜執行沒收時，追徵其價額。     19,985元           106年3月20日15時53分許  申○○於106年3月20日16時1分許，在萊爾富竹縣湖笙門市提款10,000元。         9,985元       57（起訴書附表編號62） 丁○○ 申○○、Ｎ○○、童○懿、「有毛病」、本案詐欺集團其餘成員 詐欺集團成員於106年3月15日22時許，在露天拍賣佯稱出售嬰兒用品云云，致告訴人丁○○陷於錯誤，於右開時間前往匯款右開金額至周○祥之台中商業銀行帳戶。 106年3月20日10時34分許  申○○於106年3月20日10時59分許，在土地銀行平鎮分行提款14,000元。 1.證人即告訴人丁○○於警詢之證述（詳見Ｂ○107偵3815號卷四第433至435頁）。 2.丁○○交易明細表（詳見Ｂ○107偵3815號卷四第442頁）。 3.周○祥台中商業銀行台幣交易明細（詳見Ｂ○107偵3815號卷一第199頁）。 被告申○○分得280元 刑法第339條之4第1項第2款、第3款之三人以上共同以網際網路對公眾散布之詐欺取財罪 申○○犯三人以上共同以網際網路對公眾散布而犯詐欺取財罪，處有期徒刑壹年。未扣案之犯罪所得新臺幣貳佰捌拾元沒收，於全部或一部不能沒收或不宜執行沒收時，追徵其價額。     8,000元       
附表二：
編號 被害人/告訴人 共犯 詐騙方法 被害人匯款時間/匯款金額 匯入帳戶 車手分工、提款時間、地點及金額 證據 所犯罪名 主文 1（起訴書附表編號4） 甲○（被害人） 己○○、Ｎ○○、童○懿、「有毛病」、本案詐欺集團其餘成員 詐欺集團成員於106年3月10日22時許，在蝦皮拍賣佯稱出售acer筆記型電腦云云，致被害人甲○陷於錯誤，於右開時間前往匯款右開金額至陳○展之郵局帳戶。 106年3月11日19時許 陳○展之中華郵政帳號00000000000000號帳戶（陳○展涉嫌幫助詐欺取財罪嫌部分，業經臺灣雲林地方檢察署檢察官以106年度偵字第5238、6448號案件為不起訴處分） 因該人頭帳戶事後遭通報為警示帳戶而圈存帳戶內款項，未遭提領 1.證人即被害人甲○於警詢之證述（詳見Ｂ○107偵3815號卷二第327至329頁）。 2.甲○元大銀行交易明細（詳見Ｂ○107偵3815號卷二第347頁）。 3.陳○展帳戶歷史交易清單（詳見Ｂ○107偵3815號卷一第267頁）。 刑法第339條之4第1項第2款、第3款之三人以上共同以網際網路對公眾散布之詐欺取財罪 己○○犯三人以上共同以網際網路對公眾散布而犯詐欺取財罪，處有期徒刑壹年。     6,060元      2（起訴書附表編號6） Ｌ○○ 己○○、Ｎ○○、童○懿、「有毛病」、本案詐欺集團其餘成員 詐欺集團成員於106年3月11日14時許，在蝦皮拍賣佯稱出售相機云云，致告訴人Ｌ○○陷於錯誤，於右開時間前往匯款右開金額至陳○展之郵局帳戶。 106年3月11日21時49分許  因該人頭帳戶事後遭通報為警示帳戶而圈存帳戶內款項，未遭提領 1.證人即告訴人Ｌ○○於警詢時之供述（詳見Ｂ○107偵3815號卷三第127至129頁）。 2.Ｌ○○ATM交易明細表（詳見Ｂ○107偵3815號卷三第141頁）。 3.陳○展帳戶歷史交易清單（詳見Ｂ○107偵3815號卷一第267頁）。 刑法第339條之4第1項第2款、第3款之三人以上共同以網際網路對公眾散布之詐欺取財罪 己○○犯三人以上共同以網際網路對公眾散布而犯詐欺取財罪，處有期徒刑壹年。     10,000元      3（起訴書附表編號9） Ｑ○○ 己○○、Ｎ○○、童○懿、「有毛病」、本案詐欺集團其餘成員 詐欺集團成員於106年3月11日18時36分許，假冒486團購網員工佯稱訂單錯誤，復假冒玉山銀行員工，要依指示轉帳云云，致告訴人Ｑ○○陷於錯誤，於右開時間前往匯款右開金額至蔡○吟之臺灣中小企業銀行帳戶。 106年3月12日21時20分許 蔡○吟之臺灣中小企業銀行帳號00000000000號帳戶（蔡○吟涉嫌幫助詐欺取財罪嫌部分，業經臺灣士林地方檢察署檢察官以106年度偵字第17198號案件為不起起處分) 因該人頭帳戶事後遭通報為警示帳戶而圈存帳戶內款項，未遭提領 1.證人即告訴人Ｑ○○於警詢時之供述（詳見Ｂ○107偵3815號卷三第153至155頁）。 2.蔡○吟台灣中小企銀帳戶歷史交易明細（詳見Ｂ○107偵3815號卷一第143頁）。 刑法第339 條之4 第1 項第2 款之三人以上共同詐欺取財罪 己○○犯三人以上共同詐欺取財罪，處有期徒刑壹年。     29,985元      4（起訴書附表編號30） Ｓ○○ Ｎ○○、童○懿、「有毛病」、本案詐欺集團其餘成員 詐欺集團成員分別於106年3月19日18時52分許及同日20時1分許，假冒奇摩拍賣賣家佯稱訂單錯誤，要解除訂單云云，致告訴人Ｓ○○陷於錯誤，於右開時間前往匯款右開金額至楊○君之中國信託商業銀行帳戶。 106年3月19日20時28分許 楊○君之中國信託商業銀行帳號000000000000號帳戶（楊○君涉嫌幫助詐欺取財罪嫌部分，業經臺灣臺中地方檢察署檢察官以107年度偵字第12605號案件為不起訴處分) 因該人頭帳戶事後於106年3月20日遭掛失金融卡，未遭提領 1.證人即告訴人Ｓ○○於警詢之證述（詳見Ｂ○107偵3815號卷三第593至594頁）。 2.Ｓ○○ATM交易明細表（詳見Ｂ○107偵3815號卷三第607頁）。 3.楊○君中國信託銀行帳戶存款交易明細（詳見Ｂ○107偵3815號卷一第163頁）。 刑法第339 條之4 第1 項第2 款之三人以上共同詐欺取財罪 Ｎ○○犯三人以上共同詐欺取財罪，處有期徒刑壹年。      29,985元      

附表三：
編號 被害人/告訴人 共犯 詐騙方法 被害人匯款時間/匯款金額 匯入帳戶 車手分工、提款時間、地點及金額 證據    1（起訴書附表編號55） Ｄ○○ Ｎ○○、本案詐欺集團其餘成員 詐欺集團成員於106年3月30日某時，假冒兆豐銀行員工佯稱將退款，要依指示轉帳云云，致告訴人Ｄ○○陷於錯誤，於右開時間前往匯款右開金額至陳○嬌之郵局帳戶。 106年3月31日11時20分許 陳○嬌之中華郵政帳號00000000000000號帳戶 Ｎ○○於106年3月31日11時26分許，在萊爾富桃縣桃豐門市提款20,000元。 1.證人即告訴人Ｄ○○於警詢之證述（詳見Ｂ○107偵3815號卷五第79、81至84頁）。 2.陳○嬌郵局帳戶客戶歷史交易清單（詳見Ｂ○107偵3815號卷一第227頁）。 3.車手取款照片（詳見Ｂ○107偵3815號卷一第95頁）。        150,000元       

附錄論罪科刑法條：
刑法第339條之4第1項第2款、第3款。
中華民國刑法第339條之4
犯第339條詐欺罪而有下列情形之一者，處1年以上7年以下有期
徒刑，得併科1百萬元以下罰金：
一、冒用政府機關或公務員名義犯之。
二、三人以上共同犯之。
三、以廣播電視、電子通訊、網際網路或其他媒體等傳播工具，
    對公眾散布而犯之。
前項之未遂犯罰之。